---
title: "Análise do status das obras de Nova Palmeira"
author: "Lucas Diniz"
date: "November 27, 2017"
output:
    html_document:
        toc: true
        toc_float: true
        fig_heigth: 8
        fig_width: 10
---

```{r, message=FALSE, warning=FALSE, echo=FALSE}
# Imports
library(knitr)
library(kableExtra)
library(tidyverse)
library(RPostgreSQL)
library(config)
library(ggplot2)
library(stringr)
library(plotly)
#devtools::install_github("sicarul/xray")
library(xray)
```

```{r, message=FALSE, warning=FALSE, echo=FALSE}
# Criando conexão:
drv <- DBI::dbDriver("PostgreSQL")
CONFIG_FILE_PATH = "../config/config.yml"

con1 <- DBI::dbConnect(drv, 
  host = config::get("host", file = CONFIG_FILE_PATH),
  port = config::get("port", file = CONFIG_FILE_PATH),
  user = config::get("user", file = CONFIG_FILE_PATH),
  password = config::get("password", file = CONFIG_FILE_PATH),
  dbname = config::get("dbname1", file = CONFIG_FILE_PATH)
)

# Importando dados:
acompanhamento <- dbGetQuery(con1, "select * from t_acompanhamento")
complexo <- dbGetQuery(con1, "select * from t_complexo")       
convenio <- dbGetQuery(con1, "select * from t_convenio")         
empenhos_medicao <- dbGetQuery(con1, "select * from t_empenhos_medicao")
endereco <- dbGetQuery(con1, "select * from t_endereco")    
ente <- dbGetQuery(con1, "select * from t_ente")         
evolucao <- dbGetQuery(con1, "select * from t_evolucao")
foto_acompanhamento <- dbGetQuery(con1, "select * from t_foto_acompanhamento")
foto_medicao <- dbGetQuery(con1, "select * from t_foto_medicao")
jurisdicionado_db1 <- dbGetQuery(con1, "select * from t_jurisdicionado")     
medicao <- dbGetQuery(con1, "select * from t_medicao")   
municipio <- dbGetQuery(con1, "select * from t_municipio")          
obra <- dbGetQuery(con1, "select * from t_obra")        
origem <- dbGetQuery(con1, "select * from t_origem")             
parameter_db1 <- dbGetQuery(con1, "select * from t_parameter")
permission_db1 <- dbGetQuery(con1, "select * from t_permission")        
pessoa_db1 <- dbGetQuery(con1, "select * from t_pessoa")      
pessoafisica_db1 <- dbGetQuery(con1, "select * from t_pessoafisica")     
pessoajuridica_db1 <- dbGetQuery(con1, "select * from t_pessoajuridica")     
profile_db1 <- dbGetQuery(con1, "select * from t_profile")   
profile_permission_db1 <- dbGetQuery(con1, "select * from t_profile_permission")
recurso_proprio <- dbGetQuery(con1, "select * from t_recurso_proprio")
regularidade <- dbGetQuery(con1, "select * from t_regularidade")  
tipo_jurisdicionado_db1 <- dbGetQuery(con1, "select * from t_tipo_jurisdicionado")
user_db1 <- dbGetQuery(con1, "select * from t_user")
user_api_db1 <- dbGetQuery(con1, "select * from t_user_api")
user_profile_db1 <- dbGetQuery(con1, "select * from t_user_profile")
```

```{r, message=FALSE, warning=FALSE, echo=FALSE}
# Criando conexão
con2 <- DBI::dbConnect(drv, 
  host = config::get("host", file = CONFIG_FILE_PATH),
  port = config::get("port", file = CONFIG_FILE_PATH),
  user = config::get("user", file = CONFIG_FILE_PATH),
  password = config::get("password", file = CONFIG_FILE_PATH),
  dbname = config::get("dbname2", file = CONFIG_FILE_PATH)
)

# Importando os dados
play_evolutions <- dbGetQuery(con2, "select * from play_evolutions")
contato <- dbGetQuery(con2, "select * from t_contato")
endereco <- dbGetQuery(con2, "select * from t_endereco")
gestao <- dbGetQuery(con2, "select * from t_gestao")
jurisdicionado_db2 <- dbGetQuery(con2, "select * from t_jurisdicionado")
localidade <- dbGetQuery(con2, "select * from t_localidade")
parameter_db2 <- dbGetQuery(con2, "select * from t_parameter")
periodoresponsabilidade <- dbGetQuery(con2, "select * from t_periodoresponsabilidade")
permission_db2 <- dbGetQuery(con2, "select * from t_permission")
pessoa_db2 <- dbGetQuery(con2, "select * from t_pessoa")
pessoafisica_db2 <- dbGetQuery(con2, "select * from t_pessoafisica")
pessoajuridica_db2 <- dbGetQuery(con2, "select * from t_pessoajuridica")
profile_db2 <- dbGetQuery(con2, "select * from t_profile")
profile_permission_db2 <- dbGetQuery(con2, "select * from t_profile_permission")
resto_a_pagar_temp <- dbGetQuery(con2, "select * from t_resto_a_pagar_temp")
tipo_jurisdicionado_db2 <- dbGetQuery(con2, "select * from t_tipo_jurisdicionado")
user_db2 <- dbGetQuery(con2, "select * from t_user")
user_api_db2 <- dbGetQuery(con2, "select * from t_user_api")
user_profile_db2 <- dbGetQuery(con2, "select * from t_user_profile")

```

##Nova Palmeira

Nesta análise será investigado o andamento das obras do município de Nova Palmeira

###Andamento das obras

Após tratar os dados constatou-se que todas as obras deste município se encontram com status "1" que significa "Em execução". Contudo é visível que muitas das obras não mais se encontram em andamento pois várias delas datam de anos tão distantes quanto 2002.

```{r}
UM_MILHAO = 1000000

jurisdicionado_db2_filtrado <- 
    jurisdicionado_db2 %>% 
    select(id, nome)


localidade_filtrado <-
    localidade %>% 
    select(mesoregiao, microregiao, nome, id) %>%
    mutate(municipio = nome) %>%
    select(-nome)

evolucao_filtrado <-
    evolucao %>%
    select(fk_obra, data_prevista_conclusao, data_inicio_obra, andamento)

obra_filtrado <- 
    obra %>%
    select(fk_jurisdicionado, fk_localidade, descricao_localidade, descricao_sucinta_obra, valor_obra, id)


join_obras_jurisdicionado <- 
    base::merge(x = obra_filtrado, y = jurisdicionado_db2_filtrado, by.x = "fk_jurisdicionado", by.y = "id") %>%
    select(-fk_jurisdicionado)

join_obras_jurisdicionado <-
    base::merge(join_obras_jurisdicionado, localidade_filtrado, by.x="fk_localidade", by.y="id") %>%
    select(-fk_localidade)

nova_palmeira <-
    base::merge(evolucao_filtrado,join_obras_jurisdicionado,  by.x="fk_obra", by.y="id") %>%
    filter(municipio == "Nova Palmeira")


glimpse(nova_palmeira)

plyr::count(nova_palmeira, 'andamento')
```


