---
title: "Painel de obras - PB"
#output: html_document
output: 
  flexdashboard::flex_dashboard:
    orientation: rows
    vertical_layout: scroll
    theme: cosmo
---
<style type="text/css">

.chart-title {  /* chart_title  */
   font-size: 30px;
   text-align: center
}
.value-box .icon {
    position: absolute !important;
    top: 49% !important;
    right: 44% !important;
    font-size: 70px !important;

}
.value-box .caption {
    font-size: 25px;
    text-align: center
}
.value-box .value {
font-size: 38px;
font-weight: bold;
margin: 0 0 3px 0;
white-space: nowrap;
text-align: center
}
.value-box {
background-color: #34485c !important;
}
.navbar {
background-color: #34485c !important;
}
.nav>.active>a:hover, .navbar-inverse .navbar-nav>.active>a:focus {
color: #ffffff;
background-color: #1b2530 !important;
}
.navbar-inverse .navbar-nav>li>a:hover, .navbar-inverse .navbar-nav>li>a:focus {
color: #ffffff;
background-color: #1b2530 !important;
}
.navbar-inverse .navbar-collapse, .navbar-inverse .navbar-form {
border-color: #1b2530 !important;
}
.navbar-inverse .navbar-nav>.active>a, .navbar-inverse .navbar-nav>.active>a:hover, .navbar-inverse .navbar-nav>.active>a:focus{
background-color: #1b2530 !important;
}
.navbar-nav>.active>a:focus {
color: #ffffff;
background-color: #1b2530 !important;
}
</style>

```{r setup, include=FALSE}
#knitr::opts_chunk$set(echo = FALSE)
#install.packages(c("openxlsx", "config", "RPostgreSQL", #"tidyverse","rgdal","DT","formattable","htmltools","viridis","ggplot2","plotly"))
#install.packages("devtools")

#devtools::install_github("analytics-ufcg/geopbutils")
#devtools::install_github("walkerke/bsselectR")
library (openxlsx)
library (config)
library(RPostgreSQL)
library(tidyverse)
library(rgdal)
source("../utils/get-functions.R")
library(GeoPBUtils)
library(DT)
library(formattable)
library(htmltools)
library(bsselectR)
library(viridis)
library(ggplot2)
library(plotly)
library(dygraphs)
library(xts)
library(dplyr)
library(flexdashboard)
library(scales)

# Importa tabelas csv
tipos.das.obras <<- read.csv("../dados/tipos_obra.csv")
municipios.pb <- read.csv("../dados/municipios_pb.csv")
mapa_paraiba <<- readOGR("../dados/mapa-paraiba-ibge/Municipios.shp")

# Pega dados
drv <- DBI::dbDriver("PostgreSQL")

CONFIG_FILE_PATH = "../config/config.yml"

con1 <- DBI::dbConnect(drv,
                       host = config::get("host", file = CONFIG_FILE_PATH),
                       port = config::get("port", file = CONFIG_FILE_PATH),
                       user = config::get("user", file = CONFIG_FILE_PATH),
                       password = config::get("password", file = CONFIG_FILE_PATH),
                       dbname = config::get("dbname3", file = CONFIG_FILE_PATH)
)

con2 <- DBI::dbConnect(drv,
                       host = config::get("host", file = CONFIG_FILE_PATH),
                       port = config::get("port", file = CONFIG_FILE_PATH),
                       user = config::get("user", file = CONFIG_FILE_PATH),
                       password = config::get("password", file = CONFIG_FILE_PATH),
                       dbname = config::get("dbname2", file = CONFIG_FILE_PATH)
)

GeoPBUtils::get.data.faltantes(con1, con2, mapa_paraiba)

dbDisconnect(con1)
dbDisconnect(con2)

municipios <- data.frame(codigo_ibge = mapa_paraiba$GEOCODIG_M, 
                         lat = coordinates(mapa_paraiba)[,2], 
                         lon = coordinates(mapa_paraiba)[,1])

obras.98 <- get.georreferencia.inputada(obra, localidade, tipos.das.obras, municipios,
                                          obra.georref.centroide.sumarizado, 1998) %>% 
    filter(codigo_ibge != 0)

min_zoom_date <- as.Date("2018-01-01", "%Y-%m-%d")
max_zoom_date <- max(evolucao$data_cadastro, na.rm = TRUE)
min_date <- as.Date("1998-01-01", "%Y-%m-%d")

obra_georef <- acompanhamento %>%
    group_by(fk_obra) %>%
    summarise(tem_georeferenciamento = any(tipo_georeferenciamento != 0))

obras.completo <- obra %>% left_join(evolucao, by=c("id" = "fk_obra"), all.x = TRUE)

cores <- c('#fdcea0','#fb8d3d','#f05542','#d54b04','#7f2704','#34485c')

```

Quantidade de obras
=============================================================


Row
-------------------------------------------------------------

### Obras Cadastradas

```{r}
n_obras <- obra %>%
    filter(!cancelled) %>%
    nrow()

valueBox(n_obras, icon = "fas fa-building")
```

### Obras em Andamento

```{r}
n_ativas <- evolucao %>%
    filter(andamento == 1, !is.na(data_inicio_obra), is.na(data_conclusao_obra)) %>%
    nrow()
perc_ativas <- round(100 * n_ativas / n_obras, 2)

#valueBox(n_ativas, color = "warning")

gauge(n_ativas, min = 0, max = n_obras,
      gaugeSectors(danger = c(0, 0.33 * n_obras),
                   warning = c(0.34 * n_obras, 0.66 * n_obras),
                   success = c(0.67 * n_obras, n_obras)))
```

### Obras Finalizadas

```{r}
n_final<- evolucao %>%
    filter(!is.na(data_conclusao_obra), !is.na(data_recebimento_obra)) %>%
    nrow()
perc_final <- round(100 * n_final / n_obras, 2)

#valueBox(n_ativas, color = "warning")

gauge(n_final, min = 0, max = n_obras,
      gaugeSectors(danger = c(0, 0.33 * n_obras),
                   warning = c(0.34 * n_obras, 0.66 * n_obras),
                   success = c(0.67 * n_obras, n_obras)))
```

### Obras Georreferenciadas

```{r}
perc_georef <- round(100 * sum(obra_georef$tem_georeferenciamento) / nrow(obra_georef), 2)

gauge(perc_georef, min = 0, max = 100, symbol = "%",
      gaugeSectors(danger = c(0, 33), warning = c(34, 66), success = c(67, 100)))
```


Row
-------------------------------------------------------------

### Registro do Cadastro de Obras ao Longo do Tempo

```{r evolucao tempo}

# Quando não existe resposta é porque não existe georreferenciamento
obra_georef$tem_georeferenciamento[is.na(obra_georef$tem_georeferenciamento)] <- FALSE;

    
# Criando data frame de evolução do quadro do cadastro de obras de acordo com o tempo
evolucao_tempo <- obras.completo %>%
    select(id, data_cadastro, data_ultima_alteracao) %>%
    filter(!is.na(data_cadastro), data_cadastro >= min_date) %>%
    collect(n = Inf) %>%
    left_join(obra_georef, by = c("id" = "fk_obra"), all.x = TRUE) %>%
    mutate(data_cadastro = data_cadastro) %>%
    group_by(data_cadastro) %>%
    summarise(n_obras = n(),
              n_georeferenciadas = sum(tem_georeferenciamento, na.rm = TRUE),
              n_nao_georeferenciadas = n() - n_georeferenciadas) %>%
    mutate(n_obras = cumsum(n_obras),
           n_georeferenciadas = cumsum(n_georeferenciadas),
           n_nao_georeferenciadas = cumsum(n_nao_georeferenciadas))

evolucao_tempo <- na.omit(evolucao_tempo)

evolucao_tempo_xts <- xts(select(evolucao_tempo, 2), evolucao_tempo$data_cadastro)

dygraph(evolucao_tempo_xts) %>%
    dySeries("n_obras", label = "Total de obras", color='#34485c') %>%
    dyAxis("x", label = "Período de Tempo") %>%
    dyAxis("y", label = "Quantidade de obras (acumulada)") %>%
    dyOptions(fillGraph = TRUE, stepPlot = TRUE, drawPoints = TRUE) %>%
    dyRangeSelector(dateWindow = c(min_zoom_date, max_zoom_date + 1), height = 20)

```

### Registros Mensais de Cadastros de Obras 

``` {r}

evolucao_mensal <- obras.completo %>% filter(!is.na(data_cadastro), data_cadastro >= min_date) %>% 
    mutate(mes_ano = format(data_cadastro,"%Y-%m")) %>%  left_join(obra_georef, by = c("id" = "fk_obra"), x.all = TRUE) %>%
    group_by(mes_ano) %>%
    summarise(n_obras = n(),
              n_georeferenciadas = sum(tem_georeferenciamento, na.rm = TRUE),
              n_nao_georeferenciadas = n() - n_georeferenciadas) 

evolucao_mensal <- evolucao_mensal %>% mutate(mes_ano = paste(mes_ano,"1",sep = "-",collapse = NULL)) %>% 
    mutate(mes_ano = as.Date(mes_ano,"%Y-%m-%d"))

evolucao_mensal_xts <- xts(select(evolucao_mensal, 3,4), evolucao_mensal$mes_ano)

min_zoom_date <- as.Date("2017-12-01", "%Y-%m-%d")

dygraph(evolucao_mensal_xts) %>%
    dySeries("n_georeferenciadas", label = "Obras Georreferenciadas", color = '#f05542') %>%
    dySeries("n_nao_georeferenciadas", label = "Obras Não Georreferenciadas", color = '#34485c') %>%
    dyAxis("x", label = "Mês de cadastro") %>%
    dyAxis("y", label = "Quantidade de Cadastros Mensais") %>%
    dyOptions(useDataTimezone = TRUE, fillGraph = TRUE, stackedGraph = TRUE, plotter = 
              "function barChartPlotter(e) {
                var ctx = e.drawingContext;
                var points = e.points;
                var y_bottom = e.dygraph.toDomYCoord(0);  // see     http://dygraphs.com/jsdoc/symbols/Dygraph.html#toDomYCoord

                // This should really be based on the minimum gap
                var bar_width = 2/3 * (points[1].canvasx - points[0].canvasx);
                ctx.fillStyle = e.color;

                // Do the actual plotting.
                for (var i = 0; i < points.length; i++) {
                  var p = points[i];
                  var center_x = p.canvasx;  // center of the bar

                  ctx.fillRect(center_x - bar_width / 2, p.canvasy,
                               bar_width, y_bottom - p.canvasy);
                  ctx.strokeRect(center_x - bar_width / 2, p.canvasy,
                                 bar_width, y_bottom - p.canvasy);
                }
              }") %>%
    dyRangeSelector(dateWindow = c(min_zoom_date, max_zoom_date + 1), height = 20)

```

Row
-----------------------------------------------------------

### Registro do Acompanhamento de Obras ao Longo do Tempo

```{r acompanhamento tempo}

colnames(obra_georef) <- c("fk_obra","tem_georeferenciamento")

acompanhamento_tempo <- acompanhamento %>%
    select(fk_obra, data_cadastro, tipo_georeferenciamento) %>%
    filter(!is.na(data_cadastro), data_cadastro >= min_date) %>%
    collect(n = Inf) %>%
    left_join(obra_georef, by = "fk_obra") %>%
    group_by(data_cadastro) %>%
    summarise(n_obras = n(),
              n_georeferenciadas = sum(tem_georeferenciamento, na.rm = TRUE),
              n_nao_georeferenciadas = n() - n_georeferenciadas) %>%
    mutate(n_obras = cumsum(n_obras),
           n_georeferenciadas = cumsum(n_georeferenciadas),
           n_nao_georeferenciadas = cumsum(n_nao_georeferenciadas))

acompanhamento_tempo_xts <- xts(select(acompanhamento_tempo, 2), acompanhamento_tempo$data_cadastro)

dygraph(acompanhamento_tempo_xts) %>%
    dySeries("n_obras", label = "Total de registros", color= '#f05542') %>%
    dyAxis("x", label = "Data de cadastro") %>%
    dyAxis("y", label = "Quantidade de registros de acompanhamento (acumulada)") %>%
    dyOptions(fillGraph = TRUE, stepPlot = TRUE, drawPoints = TRUE) %>%
    dyRangeSelector(dateWindow = c(min_zoom_date, max_zoom_date + 1), height = 20)
```

### Registros Mensais de Acompanhamento de Obras

```{r}
acompanhamento_mensal <- acompanhamento %>% filter(!is.na(data_cadastro), data_cadastro >= min_date) %>% 
    mutate(mes_ano = format(data_cadastro,"%Y-%m")) %>%  left_join(obra_georef, by = "fk_obra", x.all = TRUE) %>%
    group_by(mes_ano) %>%
    summarise(n_obras = n(),
              n_georeferenciadas = sum(tem_georeferenciamento, na.rm = TRUE),
              n_nao_georeferenciadas = n() - n_georeferenciadas) 

acompanhamento_mensal <- acompanhamento_mensal %>% mutate(mes_ano = paste(mes_ano,"1",sep = "-",collapse = NULL)) %>% 
    mutate(mes_ano = as.Date(mes_ano,"%Y-%m-%d"))

acompanhamento_mensal_xts <- xts(select(acompanhamento_mensal, 3,4), acompanhamento_mensal$mes_ano)

min_zoom_date <- as.Date("2017-12-01", "%Y-%m-%d")

dygraph(acompanhamento_mensal_xts) %>%
    dySeries("n_georeferenciadas", label = "Obras Georreferenciadas", color = '#c44c4e') %>%
    dySeries("n_nao_georeferenciadas", label = "Obras Não Georreferenciadas", color = '#445463') %>%
    dyAxis("x", label = "Mês de cadastro") %>%
    dyAxis("y", label = "Quantidade de registros de acompanhamento") %>%
    dyOptions(useDataTimezone = TRUE, fillGraph = TRUE, stackedGraph = TRUE, plotter = 
              "function barChartPlotter(e) {
                var ctx = e.drawingContext;
                var points = e.points;
                var y_bottom = e.dygraph.toDomYCoord(0);  // see     http://dygraphs.com/jsdoc/symbols/Dygraph.html#toDomYCoord

                // This should really be based on the minimum gap
                var bar_width = 2/3 * (points[1].canvasx - points[0].canvasx);
                ctx.fillStyle = e.color;

                // Do the actual plotting.
                for (var i = 0; i < points.length; i++) {
                  var p = points[i];
                  var center_x = p.canvasx;  // center of the bar

                  ctx.fillRect(center_x - bar_width / 2, p.canvasy,
                               bar_width, y_bottom - p.canvasy);
                  ctx.strokeRect(center_x - bar_width / 2, p.canvasy,
                                 bar_width, y_bottom - p.canvasy);
                }
              }") %>%
    dyRangeSelector(dateWindow = c(min_zoom_date, max_zoom_date + 1), height = 20)



```


Row
-----------------------------------------------------------

### Resumo de Obras Cadastradas por Município

```{r}
tabela_obras <- acompanhamento %>%
    select(fk_obra, data_cadastro, tipo_georeferenciamento) %>%
    filter(!is.na(data_cadastro), data_cadastro > min_date) %>%
    collect(n = Inf) %>%
    left_join(obra_georef, by = "fk_obra") %>%
    group_by(data_cadastro) %>%
    summarise(n_obras = n(),
              n_georeferenciadas = sum(tem_georeferenciamento, na.rm = TRUE),
              n_nao_georeferenciadas = n() - n_georeferenciadas) %>%
    mutate(n_obras = cumsum(n_obras),
           n_georeferenciadas = cumsum(n_georeferenciadas),
           n_nao_georeferenciadas = cumsum(n_nao_georeferenciadas))


tabela_obras_municipio <- obra %>%
    left_join(jurisdicionado_db2, by = c("fk_jurisdicionado" = "id")) %>%
    left_join(evolucao, by = c("id" = "fk_obra")) %>%
    left_join(obra_georef, by = c("id" = "fk_obra")) %>%
    group_by(`Municipio / Estado` = municipio_importacao) %>%
    summarise(
        `Obras cadastradas` = n(),
        `Em andamento` = sum(andamento == 1 & !is.na(data_inicio_obra) & is.na(data_conclusao_obra)),
        `Finalizadas` = sum(!is.na(data_conclusao_obra) & !is.na(data_recebimento_obra)),
        `Georreferenciadas` = sum(tem_georeferenciamento, na.rm = TRUE) / n()
    ) %>% arrange(desc(`Obras cadastradas`))

datatable(tabela_obras_municipio, extensions = c('Buttons', 'Responsive'),
          options = list(
              dom = 'Bfrtip', buttons = c('csv', 'excel', 'print')
              )) %>%
    formatPercentage("Georreferenciadas", 2)

```

Custo de obras
=====================================================

# Row
-------------------------------------------------------------

### Mapa de Custos Por Município

```{r}
library(leaflet)

tabela_gastos_municipio <- obras.completo %>%
    left_join(localidade, by =  c("fk_localidade" = "id")) %>%
    left_join(municipios.pb, by= c("codigo_ibge" = "Código")) %>% 
    group_by(`Municipio / Estado` = `nome`) %>%
    summarise(
        media_custo = mean(valor_obra, na.rm = TRUE),
        n_obras = n(),
        custo_habitante = mean(valor_obra, na.rm = TRUE)/ max(`População.estimada...pessoas`, na.rm = TRUE),
        codigo_ibge = max(codigo_ibge)
    ) %>% arrange(desc(media_custo))


        
mapa_paraiba_quantidade_obras <- mapa_paraiba

mapa_paraiba_quantidade_obras@data <- mapa_paraiba_quantidade_obras@data %>%
    left_join(tabela_gastos_municipio,
              by = c("GEOCODIG_M" = "codigo_ibge"))

bins <- c(0, 1000, 10000, 100000, 300000, 500000, 1000000, 4000000, 6000000, Inf)
pal <- colorBin("YlOrRd", domain = mapa_paraiba_quantidade_obras$media_custo, bins = bins)

labels <- sprintf(
  "<strong>%s</strong><br/>Gasto Médio em Reais: %g </sup>",
  mapa_paraiba_quantidade_obras$Nome_Munic, mapa_paraiba_quantidade_obras$media_custo
) %>% lapply(htmltools::HTML)

leaflet(mapa_paraiba_quantidade_obras) %>%
    addTiles() %>% 
  addProviderTiles("MapBox", options = providerTileOptions(
    id = "mapbox.light",
    accessToken = Sys.getenv('MAPBOX_ACCESS_TOKEN'))) %>%
  addPolygons(
    fillColor = ~pal(media_custo),
    weight = 2,
    opacity = 1,
    color = "white",
    dashArray = "3",
    fillOpacity = 0.7,
    highlight = highlightOptions(
      weight = 3,
      color = "#666",
      dashArray = "",
      fillOpacity = 0.7,
      bringToFront = TRUE),
    label = labels,
    labelOptions = labelOptions(
      style = list("font-weight" = "normal", padding = "3px 8px"),
      textsize = "15px",
      direction = "auto")) %>%
  addLegend(pal = pal, values = ~media_custo, opacity = 0.7, title = NULL,
    position = "bottomright")

```

Row
-------------------------------------------------------------

### Resumo dos Custos por Município

```{r}

lat.lon <- read_delim("~/Documents/obras-pb/analysis/dados/cidades.csv", 
    ";", escape_double = FALSE, trim_ws = TRUE) %>% filter(uf == "PB")

municipios.pb <- municipios.pb %>% left_join(lat.lon, by = c(`Nome.do.Município` = "municipio"))

tabela_gastos_municipio <- obras.completo %>%
    left_join(localidade, by =  c("fk_localidade" = "id")) %>%
    left_join(municipios.pb, by= c("codigo_ibge" = "Código")) %>% 
    group_by(`Municipio / Estado` = `nome`) %>%
    summarise(
        `Média de Custo` = mean(valor_obra, na.rm = TRUE),
        `Obras cadastradas` = n(),
        `Média de Custo por Habitante` = mean(valor_obra, na.rm = TRUE)/ max(`População.estimada...pessoas`, na.rm = TRUE)
    ) %>% arrange(desc(`Média de Custo`))

datatable(tabela_gastos_municipio, extensions = c('Buttons', 'Responsive'),
          options = list(
              dom = 'Bfrtip', buttons = c('csv', 'excel', 'print')
              )) %>% formatCurrency(2,"R$",mark = ".", dec.mark = ",") %>% formatCurrency(4,"R$",mark = ".", dec.mark = ",")

```

Row
-------------------------------------------------------------

### Mapa de Custos Por Habitante (Município)

```{r}
library(leaflet)

tabela_gastos_municipio <- obras.completo %>%
    left_join(localidade, by =  c("fk_localidade" = "id")) %>%
    left_join(municipios.pb, by= c("codigo_ibge" = "Código")) %>% 
    group_by(`Municipio / Estado` = `nome`) %>%
    summarise(
        media_custo = mean(valor_obra, na.rm = TRUE),
        n_obras = n(),
        custo_habitante = mean(valor_obra, na.rm = TRUE)/ max(`População.estimada...pessoas`, na.rm = TRUE),
        codigo_ibge = max(codigo_ibge)
    ) %>% arrange(desc(media_custo))

bins <- c(0, 1, 10, 100, 1000, Inf)
        
mapa_paraiba_quantidade_obras <- mapa_paraiba

mapa_paraiba_quantidade_obras@data <- mapa_paraiba_quantidade_obras@data %>%
    left_join(tabela_gastos_municipio,
              by = c("GEOCODIG_M" = "codigo_ibge"))

pal <- colorBin("YlOrRd", domain = mapa_paraiba_quantidade_obras$custo_habitante, bins = bins)

labels <- sprintf(
  "<strong>%s</strong><br/>Gasto Médio por Habitante em Reais: %g </sup>",
  mapa_paraiba_quantidade_obras$Nome_Munic, mapa_paraiba_quantidade_obras$custo_habitante
) %>% lapply(htmltools::HTML)

leaflet(mapa_paraiba_quantidade_obras) %>%
    addTiles() %>% 
  addProviderTiles("MapBox", options = providerTileOptions(
    id = "mapbox.light",
    accessToken = Sys.getenv('MAPBOX_ACCESS_TOKEN'))) %>%
  addPolygons(
    fillColor = ~pal(custo_habitante),
    weight = 2,
    opacity = 1,
    color = "white",
    dashArray = "3",
    fillOpacity = 0.7,
    highlight = highlightOptions(
      weight = 3,
      color = "#666",
      dashArray = "",
      fillOpacity = 0.7,
      bringToFront = TRUE),
    label = labels,
    labelOptions = labelOptions(
      style = list("font-weight" = "normal", padding = "3px 8px"),
      textsize = "15px",
      direction = "auto")) %>%
  addLegend(pal = pal, values = ~media_custo, opacity = 0.7, title = NULL,
    position = "bottomright")

```

Row
-------------------------------------------------------------

### Resumo dos Custos por Obra

```{r}

tabela_gastos_obras <- obras.completo %>%
    left_join(localidade, by =  c("fk_localidade" = "id")) %>%
    left_join(municipios.pb, by= c("codigo_ibge" = "Código")) %>% 
    left_join(tipos.das.obras, by=c("fk_tipo_obra" = "id")) %>% 
    mutate(
        `Descrição` = descricao_sucinta_obra,
        `Custo da Obra` = valor_obra,
        `Custo Efetivo por Dimensão` = valor_obra/dimensao,
        `Unidade de Medida` = unidadeMedida,
        `Municipio / Estado` = `Nome.do.Município`
    ) %>% select(`Descrição`,`Custo da Obra`,`Custo Efetivo por Dimensão`,`Unidade de Medida`,`Municipio / Estado`) %>% arrange(desc(`Custo da Obra`))

tabela_gastos_obras_1000 <- top_n(tabela_gastos_obras, 1000, `Custo da Obra`) %>% arrange(desc(`Custo da Obra`))

datatable(tabela_gastos_obras_1000, extensions = c('Buttons', 'Responsive'),
          options = list(
              dom = 'Bfrtip', buttons = c('csv', 'excel', 'print')
              )) %>% formatCurrency(2,"R$",mark = ".", dec.mark = ",") %>% formatCurrency(3,"R$",mark = ".", dec.mark = ",")

```