---
title: "Relatório de Ausências"
output: html_document
---

```{r, include=FALSE, warning=FALSE, echo=FALSE}
library(RPostgreSQL)
library(tidyverse)
library(rgdal)
#devtools::install_github("analytics-ufcg/geopbutils")
source("../utils/get-functions.R")
library(GeoPBUtils)
library(DT)


# Importa tabelas csv
tipos.das.obras <<- read.csv("../dados/tipos_obra.csv")
municipios.pb <- read.csv("../dados/municipios_pb.csv")
mapa_paraiba <<- readOGR("../dados/mapa-paraiba-ibge/Municipios.shp")

# Pega dados
drv <- DBI::dbDriver("PostgreSQL")

CONFIG_FILE_PATH = "../config/config.yml"

con1 <- DBI::dbConnect(drv,
                       host = config::get("host", file = CONFIG_FILE_PATH),
                       port = config::get("port", file = CONFIG_FILE_PATH),
                       user = config::get("user", file = CONFIG_FILE_PATH),
                       password = config::get("password", file = CONFIG_FILE_PATH),
                       dbname = config::get("dbname1", file = CONFIG_FILE_PATH)
)

con2 <- DBI::dbConnect(drv,
                       host = config::get("host", file = CONFIG_FILE_PATH),
                       port = config::get("port", file = CONFIG_FILE_PATH),
                       user = config::get("user", file = CONFIG_FILE_PATH),
                       password = config::get("password", file = CONFIG_FILE_PATH),
                       dbname = config::get("dbname2", file = CONFIG_FILE_PATH)
)

GeoPBUtils::get.data.faltantes(con1, con2, mapa_paraiba)

dbDisconnect(con1)
dbDisconnect(con2)

municipios <- data.frame(codigo_ibge = mapa_paraiba$GEOCODIG_M, 
                         lat = coordinates(mapa_paraiba)[,2], 
                         lon = coordinates(mapa_paraiba)[,1])

obras.2013 <- get.georreferencia.inputada(obra, localidade, tipos.das.obras, municipios,
                                          obra.georref.centroide.sumarizado, 2013) %>% 
    filter(codigo_ibge != 0)
```

### Seleciona colunas
Inicialmente selecionamos as colunas a serem utilizadas como método de avaliação das obras por município. Selecionaremos:
* Município
* Descrição
* Tipo da obra
* Valor
* Dimensão
* Foto - Junção do número de fotos de acompanhamentos e de medições
* Medição - Divididas entre total de medições e medições com informações válidas
* Georreferenciamento - Dividos em se tem georreferência ou se está fora do município, onde consideramos se a georreferencia está dentro do município apenas para os dados que não são KML
* Planilha Contratada
* ART - Número da ART fornecida pelo banco de dados
* Número do contrato 
* Data de ínicio e previsão do fim da obra
    
Como existem dados com data de início desde 1900, serão filtrados dados a partir de 2013 visto que possuem uma maior relevância para o contexto.

```{r, include=FALSE, warning=FALSE}
dados.georref <- acompanhamento %>%
    mutate(tem_valor_georref = valor_georeferenciamento != "0") %>%
    group_by(fk_obra) %>%
    summarise(tem_georreferenciamento = sum(tem_valor_georref) > 0)

obra.medicao.agrupada <- obra.medicao %>% 
    mutate(medicoes_ok = grepl(".xls", planilha_medicoes) | grepl(".pdf", planilha_medicoes)) %>% 
    group_by(fk_obra) %>% 
    summarise(total_de_medicoes = n(), 
              medicoes_ok = sum(medicoes_ok)) 

tb.dados.municipios <- obras.2013 %>% 
    select(id,
           nome.x,
           descricao_sucinta_obra, 
           nome.y, 
           valor_obra, 
           dimensao,
           dentro_municipio,
           planilha_contratada,
           numero_contrato, 
           data_inicio_obra,
           data_prevista_conclusao,
           data_conclusao_obra,
           data_recebimento_obra
           ) %>% 
    rename(municipio = nome.x, 
           tipo_obra = nome.y
           ) %>% 
    left_join(obra.medicao.agrupada, by = c("id" = "fk_obra")) %>% 
    mutate(medicoes_ok = ifelse(is.na(medicoes_ok), 0, medicoes_ok),
           total_de_medicoes = ifelse(is.na(total_de_medicoes), 0, total_de_medicoes)) %>% 
    left_join(obra.art, by = c("id" = "fk_obra")) %>% 
    left_join(obra.fotos, by = c("id" = "fk_obra")) %>% 
    mutate(num_fotos = ifelse(is.na(num_fotos), 0, num_fotos)) %>% 
    left_join(dados.georref, by = c("id" = "fk_obra")) %>% 
    mutate(tem_georreferenciamento = ifelse(is.na(tem_georreferenciamento), FALSE, tem_georreferenciamento)) %>% 
    select(-id)
```

Vamos definir o que são valores faltantes para cada coluna:

* descricao_sucinta_obra - deixaremos a critério dos auditores verificar, visto que é muito variável 
* tipo_obra - os que tiverem valores iguais a "OUTRAS"
* valor_obra - os que tiverem valores menores que R$ 1.000,00 e maiores que 100.000.000,00
* dimensao - os que tiverem dimensão igual a 0
* tem_georreferenciamento - os que não tem georreferenciamento, ou seja, o valor do georreferenciamento é igual a "0"
* dentro_municipio - os georreferenciamentos do tipo 1 e 3 que estão dentro do município
* planilha_contratada - um arquivo que não contenha ".xls", "xlsx" ou ".pdf"
* numero_contrato - numeros de contratos que são iguais a "0000"
* data_prevista_conclusao - valores faltantes
* data_conclusao_obra - valores faltantes
* data_recebimento_obra - valores faltantes de fato
* total_de_medicoes - obras com 0 medições
* medicoes_ok - pelo menos 80% dos arquivos de medição devem ter ".xls", "xlsx" ou ".pdf"
* numero_art - deixaremos a critério dos auditores verificar, visto que é muito variável
* num_fotos - obras com menos de uma foto por medição

```{r, include=FALSE, warning=FALSE}
obras.metricas.relevantes <- tb.dados.municipios %>% 
    mutate(
        tipo_obra_valida = tipo_obra != "OUTRAS",
        valor_obra_valida = valor_obra > 1000 & valor_obra < 100000000,
        dimensao_valida = dimensao > 0,
        planilha_contratada_valida = grepl(".xls", planilha_contratada) | grepl(".pdf", planilha_contratada),
        numero_contrato_valido = numero_contrato != "0000",
        data_prevista_conclusao_valida = !is.na(data_prevista_conclusao),
        data_conclusao_obra_valida = !is.na(data_conclusao_obra),
        data_recebimento_obra_valida = !is.na(data_recebimento_obra),
        total_de_medicoes_valida = total_de_medicoes > 0,
        medicoes_ok_valida = ifelse(total_de_medicoes_valida, medicoes_ok/total_de_medicoes >= 0.8, FALSE),
        num_fotos_valida = num_fotos >= total_de_medicoes 
    )
```

