---
title: "Relatório de Ausências"
output: 
    html_document:
        css: style.css
    
---

```{r, include=FALSE, warning=FALSE, echo=FALSE}
library(RPostgreSQL)
library(tidyverse)
library(rgdal)
#devtools::install_github("analytics-ufcg/geopbutils")
source("../utils/get-functions.R")
library(GeoPBUtils)
library(DT)
library(formattable)
library(htmltools)
library(bsselectR)
library(viridis)

# Importa tabelas csv
tipos.das.obras <<- read.csv("../dados/tipos_obra.csv")
municipios.pb <- read.csv("../dados/municipios_pb.csv")
mapa_paraiba <<- readOGR("../dados/mapa-paraiba-ibge/Municipios.shp")

# Pega dados
drv <- DBI::dbDriver("PostgreSQL")

CONFIG_FILE_PATH = "../config/config.yml"

con1 <- DBI::dbConnect(drv,
                       host = config::get("host", file = CONFIG_FILE_PATH),
                       port = config::get("port", file = CONFIG_FILE_PATH),
                       user = config::get("user", file = CONFIG_FILE_PATH),
                       password = config::get("password", file = CONFIG_FILE_PATH),
                       dbname = config::get("dbname1", file = CONFIG_FILE_PATH)
)

con2 <- DBI::dbConnect(drv,
                       host = config::get("host", file = CONFIG_FILE_PATH),
                       port = config::get("port", file = CONFIG_FILE_PATH),
                       user = config::get("user", file = CONFIG_FILE_PATH),
                       password = config::get("password", file = CONFIG_FILE_PATH),
                       dbname = config::get("dbname2", file = CONFIG_FILE_PATH)
)

GeoPBUtils::get.data.faltantes(con1, con2, mapa_paraiba)

dbDisconnect(con1)
dbDisconnect(con2)

municipios <- data.frame(codigo_ibge = mapa_paraiba$GEOCODIG_M, 
                         lat = coordinates(mapa_paraiba)[,2], 
                         lon = coordinates(mapa_paraiba)[,1])

obras.2013 <- get.georreferencia.inputada(obra, localidade, tipos.das.obras, municipios,
                                          obra.georref.centroide.sumarizado, 2013) %>% 
    filter(codigo_ibge != 0)
```

### Seleciona colunas
Inicialmente selecionaremos as colunas a serem utilizadas como método de avaliação das obras por município, as quais estão descritas abaixo:

* Município
* Descrição
* Tipo da obra
* Valor
* Dimensão
* Foto - Junção do número de fotos de acompanhamentos e de medições
* Medição - Divididas entre total de medições e medições com informações válidas
* Georreferenciamento - Dividos em se tem georreferência ou se está fora do município, onde consideramos se a georreferencia está dentro do município apenas para os dados que não são KML
* Planilha Contratada
* ART - Número da ART fornecida pelo banco de dados
* Número do contrato 
* Data de ínicio e previsão do fim da obra
    
Como existem dados com data de início desde 1900, serão filtrados dados a partir de 2013 visto que possuem uma maior relevância para o contexto.

```{r, include=FALSE, warning=FALSE, echo=FALSE}
dados.georref <- acompanhamento %>%
    mutate(tem_valor_georref = valor_georeferenciamento != "0") %>%
    group_by(fk_obra) %>%
    summarise(tem_georreferenciamento_valido = sum(tem_valor_georref) > 0)

situacao.medicao.por.data <- obra.medicao %>% 
    group_by(fk_obra, data_final) %>% 
    summarise(situacao = ifelse(7 %in% situacao, 7,
                                ifelse(8 %in% situacao, 8,
                                       ifelse(1 %in% situacao, 1,
                                              ifelse(9 %in% situacao, 9,
                                                     ifelse(4 %in% situacao, 4,
                                                            ifelse(3 %in% situacao, 3,
                                                                   ifelse(2 %in% situacao, 2))))))))

obra.medicao.agrupada <- obra.medicao %>% 
    mutate(medicoes_ok = grepl(".xls", planilha_medicoes) | grepl(".pdf", planilha_medicoes)) %>% 
    group_by(fk_obra) %>% 
    summarise(total_de_medicoes = n(), 
              medicoes_ok = sum(medicoes_ok),
              data.ulti.medicao = max(data_final, na.rm = TRUE)) %>% 
    left_join(situacao.medicao.por.data, by = c("fk_obra", "data.ulti.medicao" = "data_final"))

acomp.ulti.data <- acompanhamento %>% 
    filter(tipo != 3) %>% 
    group_by(fk_obra) %>% 
    summarise(data.ulti.acomp = max(data_cadastro, na.rm = TRUE))

acomp.inicial.final <- acompanhamento %>% 
    group_by(fk_obra) %>% 
    summarise(
        tem.acomp.inicial = sum(tipo == 1) > 0,
        tem.acomp.final = sum(tipo == 3) > 0
    ) %>% 
    left_join(acomp.ulti.data, by = "fk_obra")

tb.dados.municipios <- obras.2013 %>% 
    select(id,
           nome.x,
           descricao_sucinta_obra, 
           nome.y, 
           valor_obra, 
           dimensao,
           dentro_municipio,
           planilha_contratada,
           numero_contrato, 
           data_inicio_obra,
           data_prevista_conclusao,
           data_conclusao_obra,
           data_recebimento_obra,
           fk_jurisdicionado,
           numero_obra
           ) %>% 
    rename(municipio = nome.x, 
           tipo_obra = nome.y,
           dentro_municipio_valido = dentro_municipio
           ) %>% 
    left_join(obra.medicao.agrupada, by = c("id" = "fk_obra")) %>% 
    mutate(medicoes_ok = ifelse(is.na(medicoes_ok), 0, medicoes_ok),
           total_de_medicoes = ifelse(is.na(total_de_medicoes), 0, total_de_medicoes)) %>% 
    left_join(obra.art, by = c("id" = "fk_obra")) %>% 
    left_join(obra.fotos, by = "id") %>% 
    mutate(num_fotos_acompanhamento = ifelse(is.na(num_fotos_acompanhamento), 0, num_fotos_acompanhamento),
           num_fotos_medicao = ifelse(is.na(num_fotos_medicao), 0, num_fotos_medicao)) %>% 
    left_join(dados.georref, by = c("id" = "fk_obra")) %>% 
    mutate(tem_georreferenciamento_valido = ifelse(is.na(tem_georreferenciamento_valido), FALSE, tem_georreferenciamento_valido),
           tem_georreferenciamento = ifelse(tem_georreferenciamento_valido, "SIM", "NÃO"),
           dentro_municipio_valido = ifelse(is.na(dentro_municipio_valido), FALSE, dentro_municipio_valido),
           dentro_municipio = ifelse(dentro_municipio_valido, "SIM", "NÃO")) %>% 
    left_join(obra.proj.basico, by = c("id" = "fk_obra")) %>% 
    left_join(jurisdicionado_db2, by = c("fk_jurisdicionado" = "id")) %>% 
    left_join(acomp.inicial.final, by = c("id" = "fk_obra")) %>% 
    mutate(tem_acompanhamento_inicial_valido = !is.na(tem.acomp.inicial) & tem.acomp.inicial,
           tem_acompanhamento_final_valido = !is.na(tem.acomp.final) & tem.acomp.final,
           tem_acompanhamento_final = ifelse(tem_acompanhamento_final_valido, "SIM", "NÃO"),
           tem_acompanhamento_inicial = ifelse(tem_acompanhamento_final_valido, "SIM", "NÃO")) %>% 
    select(-id, -fk_jurisdicionado)
```

Para estimar a situação das obras, que constam em execução normal, utilizaremos os seguintes critérios:

* Com informações de concluída (deve satisfazer pelo menos um dos critérios):
    + Se existir data de recebimento 
    + Se a última medição consta em situação "Finalizada por Conclusão de Construção" 
    + Se a última medição consta em situação "Finalizada Administrativa ou Judicialmente"
    
* Com informações em andamento (deve satisfazer pelo menos um dos critérios):
    + Se a data da última medição não exceder 90 dias
    + Se a data do último acompanhamento não exceder 90 dias, contanto que o acompanhamento não seja final
    + Se a duração da obra não exceder 180 dias
    
* Com informações de não concluídas 
    + Se tiver como situação "Atrasada (Cronograma Atrasado)"
    + Se tiver como situação "Paralisada (sem Execução)"
    + Se tiver como situação "Inacabada (Não Concluída Após Término do Contrato)"
    + Se tiver como situação "Abandonada"

* Desatualizada
    + Se não se encaixar nos critérios anteriores

_As obras que constam em situação "Atrasada (Cronograma Atrasado)", "Paralisada (Sem Execução)", "Inacabada (Não Concluída Após Término do Contrato)" e "Abandonada" serão incluídas no grupo de obras paralisadas._

Para definir a situação da última medição, quando existe múltiplas medições na última data de medição da obra, utilizaremos a seguinte ordem de prioridade:

1. Finalizada por Conclusão de Construção
2. Finalizada Administrativa ou Judicialmente
3. Em Execução Normal (Dentro do Cronograma)
4. Abandonada
5. Inacabada (Não Concluída Após Término do Contrato)
6. Paralisada (Sem Execução)
7. Atrasada (Cronograma Atrasado)

```{r, echo=FALSE, warning=FALSE}
ultima.data <- "2017-12-15"

desc.situacoes <- data.frame(situacao = c(1,2,3,4,7,8,9), tipo.situacao = c("Em Execução Normal (Dentro do Cronograma)","Atrasada (Cronograma Atrasado)",
                                                          "Paralisada (Sem Execução)", "Inacabada (Não Concluída Após Término do Contrato)", 
                                                          "Finalizada por Conclusão de Construção", "Finalizada Administrativa ou Judicialmente",
                                                          "Abandonada"))

tb.dados.municipios <- tb.dados.municipios %>% 
    mutate(
        tempo.de.obra = difftime(lubridate::ymd(ultima.data), lubridate::ymd(data_inicio_obra),units="days"),
        tempo.data.prevista.acomp.final = difftime(lubridate::ymd(data.ulti.acomp), lubridate::ymd(data_prevista_conclusao),units="days"),
        tempo.data.prevista = difftime(lubridate::ymd(ultima.data), lubridate::ymd(data_prevista_conclusao),units="days"),
        tempo.ulti.acomp = difftime(lubridate::ymd(ultima.data), lubridate::ymd(data.ulti.acomp),units="days"),
        tempo.ulti.medicao = difftime(lubridate::ymd(ultima.data), lubridate::ymd(data.ulti.medicao),units="days"),
        acomp.menor.90.dias = !is.na(tempo.ulti.acomp) & tempo.ulti.acomp <= 90,
        medicao.menor.90.dias = !is.na(tempo.ulti.medicao) & tempo.ulti.medicao <= 90,
        situacao_estimada = ifelse(!is.na(situacao) & situacao %in% c(7, 8) | !is.na(data_recebimento_obra),
                          "COM INFORMAÇÕES DE CONCLUÍDA",
                          ifelse(!is.na(situacao) & situacao == 1 & (medicao.menor.90.dias | acomp.menor.90.dias | tempo.de.obra <= 180), 
                                 "COM INFORMAÇÕES EM ANDAMENTO", 
                                 ifelse(!is.na(situacao) & situacao %in% c(2,3,4,9), "COM INFORMAÇÕES DE NÃO CONCLUÍDA", "DESATUALIZADA"))
                          )
    ) %>% 
    left_join(desc.situacoes, by = 'situacao') %>% 
    select(-tempo.ulti.acomp, -tempo.ulti.medicao, -acomp.menor.90.dias, -medicao.menor.90.dias)
```

Vamos definir o que são valores faltantes e incertos para cada coluna, onde utilizaremos estes critérios no restante da análise:

* descricao_sucinta_obra - deixaremos a critério dos auditores verificar, visto que é muito variável 
* numero_art:
    + OPCIONAL: Obras com valor maior ou igual à R$10.000,00 e menor que R$30.000,00
    + VÁLIDO: ARTS que seguirem o padrão: UF (PB) + ANO (2014-2018) + 7 dígitos numéricos
    + INCERTO: Os que tiverem data anterior a 2015 ou com valor de obra menor que R$10.000,00
    + INVÁLIDO: Os demais
* valor_obra:
    + INVÁLIDO: Obras que tiverem valor igual à zero ou faltante
    + VÁLIDO: As que tiverem valor maior ou igual à R$10.000,00 e menor que R$100.000.000,00
    + INCERTO: As demais
* dimensao:
    + VÁLIDO: Obras que não tiverem valor faltante e dimensão maior que zero.
    + INVÁLIDO: As demais
* tipo_obra: 
    + INVÁLIDO: Obras que tiverem o tipo faltante
    + VÁLIDO: As que tiverem tipo de obra diferente de outras
    + INCERTO: As demais
* tem_georreferenciamento:
    + OPCIONAL: Obras com valor maior ou igual à R$10.000,00 e menor que R$30.000,00
    + VÁLIDO: As que possuem georreferenciamento
    + INCERTO: As que tiverem tempo de obra menor ou igual à 90 dias ou valor da obra menor que R$10.000,00
    + INVÁLIDO: As demais
* dentro_municipio(apenas os que tiverem georreferenciamento do tipo 1 ou 3):
    + OPCIONAL: Obras com valor maior ou igual à R$10.000,00 e menor que R$30.000,00
    + VÁLIDO: As que possuem georreferenciamento dentro do município
    + INCERTO: As que tiverem tempo de obra menor ou igual à 90 dias ou valor da obra menor que R$10.000,00
    + INVÁLIDO: As demais
* planilha_contratada:
    + OPCIONAL: Obras com valor maior ou igual à R$10.000,00 e menor que R$30.000,00
    + VÁLIDO: As que possuem um arquivo que contenha “.xls”, “xlsx” ou “.csv”
    + INCERTO: As que tiverem valor da obra menor que R$10.000,00
    + INVÁLIDO: As demais
* numero_contrato:
    + INVÁLIDO: números de contratos que são iguais a “0000”, "-" ou faltante
    + VÁLIDO: Os demais
* total_de_medicoes:
    + OPCIONAL: Obras com valor maior ou igual à R$10.000,00 e menor que R$150.000,00
    + VÁLIDO: As que possuem mais de zero medições
    + INCERTO: As que tiverem valor da obra menor que R$10.000,00
    + INVÁLIDO: As demais
* medicoes_ok:
    + OPCIONAL: Obras com valor maior ou igual à R$10.000,00 e menor que R$150.000,00
    + VÁLIDO: As que possuem no mínimo 80% dos arquivos de medição com “.xls”, “xlsx” ou “csv”
    + INCERTO: As que tiverem valor da obra menor que R$10.000,00
    + INVÁLIDO: As demais
* num_fotos_medicao:
    + OPCIONAL: Obras com valor maior ou igual à R$10.000,00 e menor que R$150.000,00
    + VÁLIDO: As que possuem no mínimo uma foto por medição, caso tenha pelo menos uma medição
    + INCERTO: As que tiverem valor da obra menor que R$10.000,00
    + INVÁLIDO: As demais
* num_fotos_acompanhamento
    + OPCIONAL: Obras com valor maior ou igual à R$10.000,00 e menor que R$30.000,00
    + VÁLIDO: As que possuem no mínimo uma foto de acompanhamento
    + INCERTO: As que tiverem tempo de obra menor ou igual à 90 dias ou valor da obra menor que R$10.000,00
    + INVÁLIDO: As demais
* data_inicio_obra:
    + VÁLIDO: Obras que possuem data do inicio da obra
    + INVÁLIDO: As demais
* data_prevista_conclusao:
    + VÁLIDO: Obras que possuem data de previsão de conclusão
    + INVÁLIDO: As demais
* data_conclusao_obra:
    + VÁLIDO: Obras que possuem data de conclusão da obra ou possuem informações de andamento ou possuem informações de não conclusão
    + INVÁLIDO: As que possuem informação de conclusão e não possuem data de conclusão
    + INCERTO: As demais
* data_recebimento_obra:
    + VÁLIDO: Obras que possuem data de conclusão da obra ou possuem informações de andamento ou possuem informações de não conclusão
    + INVÁLIDO: As que não possuem data de conclusão e possuem informação de conclusão ou obras com recebimento anterior à conclusão
    + INCERTO: As demais
* projeto_basico:
    + OPCIONAL: Obras com valor maior ou igual à R$10.000,00 e menor que R$30.000,00
    + VÁLIDO: As que possuem projeto básico
    + INCERTO: As que possuem valor menor que R$10.000,00
    + INVÁLIDO: As demais
* tem_acompanhamento_inicial
    + OPCIONAL: Obras com valor maior ou igual à R$10.000,00 e menor que R$30.000,00
    + VÁLIDO: As que possuem pelo menos um acompanhamento inicial
    + INCERTO: As que possuem tempo de obra menor ou igual à 90 dias ou valor menor que R$10.000,00 
    + INVÁLIDO: As demais
* tem_acompanhamento_final
    + OPCIONAL: Obras com valor maior ou igual à R$10.000,00 e menor que R$30.000,00
    + VÁLIDO: As que possuem pelo menos um acompanhamento final
    + INCERTO: As que possuem menos ou igual à 90 dias passados da data prevista de conclusão ou valor menor que R$10.000,00 ou tem situação estimada como desatualizada
    + INVÁLIDO: As demais
* numero_obra:
    + OPCIONAL: Obras que não sejam da esfera municipal
    + VÁLIDO: As que o número siga o padrão: 8 dígitos, sendo os quatro primeiros um identificador interno da obra pelo jurisdicionado e os quatro últimos o ano da obra
    + INVÁLIDO: As demais
* situacao_estimativa:
    + INVÁLIDO: Obras com estimativa de situação igual a DESATUALIZADA
    + VÁLIDO: As demais

```{r, include=FALSE, warning=FALSE, echo=FALSE}
obras.metricas.relevantes <- tb.dados.municipios %>% 
    mutate(
        numero_art_opcional = valor_obra >= 10000 & valor_obra < 30000,
        numero_art_valido = str_detect(numero_art, paste0("(P|p)(B|b)\\s?(201[4-8]|1900)([:digit:]{7})")) | 
            numero_art_opcional | lubridate::year(data_inicio_obra) < 2015,
        corretude_numero_art = factor(ifelse(valor_obra >= 10000 & valor_obra < 30000, "OPCIONAL",
                                      ifelse(str_detect(numero_art, paste0("(P|p)(B|b)\\s?(201[4-8]|1900)([:digit:]{7})")), "VALIDO", 
                                             ifelse(lubridate::year(data_inicio_obra) < 2015 | valor_obra < 10000, "INCERTO",
                                                    "INVALIDO")))),
        valor_obra_valida = valor_obra >= 10000 & valor_obra < 100000000,
        corretude_valor_obra = factor(ifelse(valor_obra <= 0 | is.na(valor_obra), "INVALIDO",
                                      ifelse(valor_obra >= 10000 & valor_obra < 100000000, "VALIDO", "INCERTO"))),
        dimensao_valida = !is.na(dimensao) & dimensao > 0,
        corretude_dimensao = factor(ifelse(!is.na(dimensao) & dimensao > 0, "VALIDO", "INVALIDO")),
        tipo_obra_valida = !is.na(tipo_obra) & tipo_obra != "OUTRAS",
        corretude_tipo_obra = factor(ifelse(is.na(tipo_obra), "INVALIDO",
                                     ifelse(tipo_obra != "OUTRAS", "VALIDO",
                                            "INCERTO"))),
        corretude_tem_georreferenciamento = factor(ifelse(valor_obra >= 10000 & valor_obra < 30000, "OPCIONAL",
                                                   ifelse(tem_georreferenciamento_valido, "VALIDO",
                                                          ifelse(tempo.de.obra <= 90 | valor_obra < 10000, "INCERTO", "INVALIDO")))),
        tem_georreferenciamento_opcional = valor_obra >= 10000 & valor_obra < 30000,
        tem_georreferenciamento_valido = tem_georreferenciamento_valido | tempo.de.obra <= 90 | tem_georreferenciamento_opcional,
        corretude_dentro_municipio = factor(ifelse(valor_obra >= 10000 & valor_obra < 30000, "OPCIONAL",
                                            ifelse(dentro_municipio_valido, "VALIDO",
                                                   ifelse(tempo.de.obra <= 90 | valor_obra < 10000, "INCERTO", "INVALIDO")))),
        dentro_municipio_opcional = valor_obra >= 10000 & valor_obra < 30000,
        dentro_municipio_valido = dentro_municipio_valido | tempo.de.obra <= 90 | dentro_municipio_opcional,
        planilha_contratada_opcional = valor_obra >= 10000 & valor_obra < 30000,
        planilha_contratada_valida = str_detect(planilha_contratada, "([:print:]+)(.xls|.csv)") | planilha_contratada_opcional,
        corretude_planilha_contratada = factor(ifelse(valor_obra >= 10000 & valor_obra < 30000, "OPCIONAL",
                                            ifelse(str_detect(planilha_contratada, "([:print:]+)(.xls|.csv)"), "VALIDO",
                                                   ifelse(valor_obra < 10000, "INCERTO", "INVALIDO")))),
        numero_contrato_valido = numero_contrato != "0000" & numero_contrato != "-" & !is.na(numero_contrato),
        corretude_numero_contrato = factor(ifelse(is.na(numero_contrato) | numero_contrato == "0000" | numero_contrato == "-", "INVALIDO", "VALIDO")),
        total_de_medicoes_opcional = valor_obra >= 10000 & valor_obra < 150000,
        total_de_medicoes_valida = total_de_medicoes > 0 | tempo.de.obra <= 90 | total_de_medicoes_opcional,
        corretude_total_de_medicoes = factor(ifelse(valor_obra >= 10000 & valor_obra < 150000, "OPCIONAL",
                                             ifelse(total_de_medicoes > 0, "VALIDO",
                                                    ifelse(valor_obra < 10000, "INCERTO", "INVALIDO")))),
        medicoes_ok_opcional = valor_obra >= 10000 & valor_obra < 150000,
        medicoes_ok_valida = ifelse(total_de_medicoes > 0, medicoes_ok/total_de_medicoes >= 0.8, FALSE) | tempo.de.obra <= 90 |
            medicoes_ok_opcional,
        corretude_medicoes_ok = factor(ifelse(valor_obra >= 10000 & valor_obra < 150000, "OPCIONAL",
                                       ifelse(total_de_medicoes > 0 & medicoes_ok/total_de_medicoes >= 0.8, "VALIDO",
                                              ifelse(valor_obra < 10000, "INCERTO", "INVALIDO")))),
        num_fotos_medicao_opcional = valor_obra >= 10000 & valor_obra < 150000,
        num_fotos_medicao_valida = num_fotos_medicao >= (total_de_medicoes | num_fotos_medicao_opcional) & num_fotos_medicao != 0,
        corretude_num_fotos_medicao = factor(ifelse(valor_obra >= 10000 & valor_obra < 150000, "OPCIONAL",
                                             ifelse(num_fotos_medicao >= total_de_medicoes & num_fotos_medicao != 0, "VALIDO",
                                                    ifelse(valor_obra < 10000, "INCERTO", "INVALIDO")))),
        num_fotos_acompanhamento_opcional = valor_obra >= 10000 & valor_obra < 30000,
        num_fotos_acompanhamento_valida = num_fotos_acompanhamento > 0 | num_fotos_acompanhamento_opcional | tempo.de.obra <= 90,
        corretude_num_fotos_acompanhamento = factor(ifelse(valor_obra >= 10000 & valor_obra < 30000, "OPCIONAL",
                                                    ifelse(num_fotos_acompanhamento > 0, "VALIDO",
                                                           ifelse(tempo.de.obra <= 90 | valor_obra < 10000, "INCERTO", "INVALIDO")))),
        data_inicio_obra_valida = !is.na(data_inicio_obra),
        corretude_data_inicio_obra = factor(ifelse(!is.na(data_inicio_obra), "VALIDO", "INVALIDO")),
        data_prevista_conclusao_valida = !is.na(data_prevista_conclusao),
        corretude_data_prevista_conclusao = factor(ifelse(!is.na(data_prevista_conclusao), "VALIDO", "INVALIDO")),
        data_conclusao_obra_valida = !is.na(data_conclusao_obra) | situacao_estimada == "EM ANDAMENTO",
        corretude_data_conclusao_obra = factor(ifelse(!is.na(data_conclusao_obra) | situacao_estimada == "COM INFORMAÇÕES EM ANDAMENTO" |
                                                   situacao_estimada == "COM INFORMAÇÕES DE NÃO CONCLUÍDA", "VALIDO",
                                               ifelse(is.na(data_conclusao_obra) & situacao_estimada == "COM INFORMAÇÕES DE CONCLUÍDA", "INVALIDO",
                                                      "INCERTO"))),
        data_recebimento_obra_valida = (!is.na(data_recebimento_obra) & (!is.na(data_conclusao_obra) & data_recebimento_obra >= data_conclusao_obra)) |
            situacao_estimada == "EM ANDAMENTO",
        corretude_data_recebimento_obra = factor(ifelse(!is.na(data_recebimento_obra) | situacao_estimada == "COM INFORMAÇÕES EM ANDAMENTO" |
                                                   situacao_estimada == "COM INFORMAÇÕES DE NÃO CONCLUÍDA", "VALIDO",
                                               ifelse(is.na(data_recebimento_obra) & situacao_estimada == "COM INFORMAÇÕES DE CONCLUÍDA" |
                                                          (!is.na(data_recebimento_obra) & data_recebimento_obra < data_conclusao_obra), "INVALIDO", 
                                                      "INCERTO"))),
        projeto_basico_opcional = valor_obra >= 10000 & valor_obra < 30000,
        projeto_basico_valido = !is.na(projeto_basico) | projeto_basico_opcional,
        corretude_projeto_basico = factor(ifelse(valor_obra >= 10000 & valor_obra < 30000, "OPCIONAL",
                                          ifelse(!is.na(projeto_basico), "VALIDO",
                                                 ifelse(valor_obra < 10000, "INCERTO", "INVALIDO")))),
        corretude_tem_acompanhamento_inicial = factor(ifelse(valor_obra >= 10000 & valor_obra < 30000, "OPCIONAL",
                                                      ifelse(tem_acompanhamento_inicial_valido, "VALIDO",
                                                             ifelse(valor_obra < 10000 | tempo.de.obra <= 90, "INCERTO", "INVALIDO")))),
        tem_acompanhamentos_opcional = valor_obra >= 10000 & valor_obra < 30000,
        tem_acompanhamento_inicial_valido = tem_acompanhamento_inicial_valido | tempo.de.obra <= 90 | tem_acompanhamentos_opcional,
        corretude_tem_acompanhamento_final = factor(ifelse(valor_obra >= 10000 & valor_obra < 30000, "OPCIONAL",
                                                    ifelse(tem_acompanhamento_final_valido, "VALIDO",
                                                           ifelse((!is.na(tempo.data.prevista) & tempo.data.prevista <= 90) |
                                                                      valor_obra < 10000 | situacao_estimada == "DESATUALIZADA", "INCERTO", "INVALIDO")))),
        tem_acompanhamento_final_valido = tem_acompanhamentos_opcional | (!is.na(tempo.data.prevista) & tempo.data.prevista <= 90) |
            (tem_acompanhamento_final_valido &
            !is.na(tempo.data.prevista.acomp.final) &
            tempo.data.prevista.acomp.final <= 90),
        numero_obra_valido = str_detect(numero_obra, paste0("^([:digit:]{4})", lubridate::year(data_inicio_obra), "$")) | esfera != 1,
        corretude_numero_obra = factor(ifelse(esfera != 1, "OPCIONAL",
                                       ifelse(str_detect(numero_obra, paste0("^([:digit:]{4})", lubridate::year(data_inicio_obra), "$")), "VALIDO",
                                              "INVALIDO"))),
        situacao_estimada_valida = situacao_estimada != "DESATUALIZADA",
        corretude_situacao_estimada = factor(ifelse(situacao_estimada == "DESATUALIZADA", "INVALIDO", "VALIDO"))
    ) %>% 
    select(
        municipio,
        descricao_sucinta_obra,
        numero_art,
        valor_obra,
        dimensao,
        tipo_obra,
        tem_georreferenciamento,
        dentro_municipio,
        planilha_contratada,
        numero_contrato,
        total_de_medicoes,
        medicoes_ok,
        num_fotos_medicao,
        num_fotos_acompanhamento,
        data_inicio_obra,
        data_prevista_conclusao,
        data_conclusao_obra,
        data_recebimento_obra,
        projeto_basico,
        numero_obra,
        tem_acompanhamento_final,
        tem_acompanhamento_inicial,
        situacao_estimada,
        numero_art_valido,
        valor_obra_valida,
        dimensao_valida,
        tipo_obra_valida,
        tem_georreferenciamento_valido,
        dentro_municipio_valido,
        planilha_contratada_valida,
        numero_contrato_valido,
        total_de_medicoes_valida,
        medicoes_ok_valida,
        num_fotos_medicao_valida,
        num_fotos_acompanhamento_valida,
        data_inicio_obra_valida,
        data_prevista_conclusao_valida,
        data_conclusao_obra_valida,
        data_recebimento_obra_valida,
        projeto_basico_valido,
        numero_obra_valido,
        tem_acompanhamento_final_valido,
        tem_acompanhamento_inicial_valido,
        situacao_estimada_valida,
        numero_art_opcional,
        tem_georreferenciamento_opcional,
        dentro_municipio_opcional,
        planilha_contratada_opcional,
        total_de_medicoes_opcional,
        medicoes_ok_opcional,
        num_fotos_medicao_opcional,
        num_fotos_acompanhamento_opcional,
        projeto_basico_opcional,
        tem_acompanhamentos_opcional,
        corretude_numero_art,
        corretude_valor_obra,
        corretude_dimensao,
        corretude_tipo_obra,
        corretude_tem_georreferenciamento,
        corretude_dentro_municipio,
        corretude_planilha_contratada,
        corretude_numero_contrato,
        corretude_total_de_medicoes,
        corretude_medicoes_ok,
        corretude_num_fotos_medicao,
        corretude_num_fotos_acompanhamento,
        corretude_data_inicio_obra,
        corretude_data_prevista_conclusao,
        corretude_data_conclusao_obra,
        corretude_data_recebimento_obra,
        corretude_projeto_basico,
        corretude_tem_acompanhamento_inicial,
        corretude_tem_acompanhamento_final,
        corretude_numero_obra,
        corretude_situacao_estimada
    )
```

Vejamos um panorama das colunas mais preenchidas:

```{r, echo=FALSE, warning=FALSE}
porc.metricas.validas <- obras.metricas.relevantes %>%  
    mutate(grupo = 1) %>% 
    group_by(grupo) %>% 
    summarise(
              numero_art = sum(numero_art_valido == TRUE & numero_art_opcional == FALSE) / sum(numero_art_opcional == FALSE),
              valor_obra = sum(valor_obra_valida) / n(), 
              dimensao = sum(dimensao_valida) / n(), 
              tipo_obra = sum(tipo_obra_valida) / n(),
              tem_georreferenciamento = sum(tem_georreferenciamento_valido == TRUE & tem_georreferenciamento_opcional == FALSE) / sum(tem_georreferenciamento_opcional == FALSE), 
              dentro_municipio = sum(dentro_municipio_valido & !dentro_municipio_opcional) / sum(!dentro_municipio_opcional), 
              planilha_contratada = sum(planilha_contratada_valida == TRUE & planilha_contratada_opcional == FALSE) / sum(planilha_contratada_opcional == FALSE), 
              numero_contrato = sum(numero_contrato_valido) / n(),
              total_de_medicoes = sum(total_de_medicoes_valida == TRUE & total_de_medicoes_opcional == FALSE) / sum(total_de_medicoes_opcional == FALSE), 
              medicoes_ok = sum(medicoes_ok_valida == TRUE & medicoes_ok_opcional == FALSE) / sum(!medicoes_ok_opcional),
              num_fotos_medicao = sum(num_fotos_medicao_valida == TRUE & num_fotos_medicao_opcional == FALSE) / sum(num_fotos_medicao_opcional == FALSE), 
              num_fotos_acompanhamento = sum(num_fotos_acompanhamento_valida == TRUE & num_fotos_acompanhamento_opcional == FALSE) / sum(num_fotos_acompanhamento_opcional == FALSE), 
              data_inicio_obra = sum(data_inicio_obra_valida) / n(),
              data_prevista_conclusao = sum(data_prevista_conclusao_valida) / n(), 
              data_conclusao_obra = sum(data_conclusao_obra_valida) / n(), 
              data_recebimento_obra = sum(data_recebimento_obra_valida) / n(), 
              projeto_basico = sum(projeto_basico_valido == TRUE & projeto_basico_opcional == FALSE) / sum(projeto_basico_opcional == FALSE), 
              tem_acompanhamento_inicial = sum(tem_acompanhamento_inicial_valido == TRUE & tem_acompanhamentos_opcional == FALSE) / sum(tem_acompanhamentos_opcional == FALSE), 
              tem_acompanhamento_final = sum(tem_acompanhamento_final_valido == TRUE & tem_acompanhamentos_opcional == FALSE) / sum(tem_acompanhamentos_opcional == FALSE),
              numero_obra = sum(num_fotos_acompanhamento_valida) / n() 
              ) %>% 
    select(-grupo) %>% 
    t() %>% 
    as.data.frame()

porc.metricas.validas$criterios <- rownames(porc.metricas.validas)

porc.metricas.validas <- porc.metricas.validas %>%
    rename(porcentagem.criterios.validos = V1) 
    

porc.metricas.validas %>% 
    ggplot(aes(x = reorder(criterios, porcentagem.criterios.validos), y = porcentagem.criterios.validos)) +
    geom_bar(stat = "identity") +
    labs(x = "Critérios", y = "Porcentagem de critérios válidos", title = "Porcentagem dos critérios válidos") +
    coord_flip() +
    scale_y_continuous(label = percent) 
    
```


Vejamos agora um panorama geral dos municípios:

```{r, echo=FALSE, warning=FALSE}
obras.metricas.relevantes <- obras.metricas.relevantes %>% 
    rowwise() %>% 
    mutate(
        criterios_validos = sum(numero_art_valido & !numero_art_opcional, valor_obra_valida, dimensao_valida, 
                            tipo_obra_valida, tem_georreferenciamento_valido & !tem_georreferenciamento_opcional,
                            dentro_municipio_valido & !dentro_municipio_opcional, 
                            planilha_contratada_valida & !planilha_contratada_opcional, numero_contrato_valido,
                            total_de_medicoes_valida & !total_de_medicoes_opcional, 
                            medicoes_ok_valida & !medicoes_ok_opcional, 
                            num_fotos_medicao_valida & !num_fotos_medicao_opcional, 
                            num_fotos_acompanhamento_valida & !num_fotos_acompanhamento_opcional,
                            data_inicio_obra_valida, data_prevista_conclusao_valida, 
                            data_conclusao_obra_valida, data_recebimento_obra_valida, 
                            projeto_basico_valido & !projeto_basico_opcional, 
                            tem_acompanhamento_inicial_valido & !tem_acompanhamentos_opcional,
                            tem_acompanhamento_final_valido & !tem_acompanhamentos_opcional,
                            numero_obra_valido),
        criterios_obrigatorios = nrow(porc.metricas.validas) - sum(numero_art_opcional, tem_georreferenciamento_opcional,
                            dentro_municipio_opcional, planilha_contratada_opcional, total_de_medicoes_opcional, 
                            medicoes_ok_opcional, num_fotos_medicao_opcional, num_fotos_acompanhamento_opcional,
                            projeto_basico_opcional, tem_acompanhamentos_opcional),
        porc_criterios_validos = criterios_validos / criterios_obrigatorios
        )

panorama.municipios <- obras.metricas.relevantes %>% 
    group_by(municipio) %>% 
    summarise(porc.criterios.validos = sum(porc_criterios_validos) / n(),
              qtde.obras = n())

panorama.municipios %>% 
    ggplot(aes(x = "municipios", y = porc.criterios.validos)) + 
    scale_y_continuous(labels = percent) +
    geom_boxplot() + 
    labs(x = "Municípios", y = "Porcentagem de critérios válidos", title = "Porcentagem de critérios válidos por município")
```

A mediana de critérios válidos por município é cerca de 46% e os mesmos tem pequena variação, visto que 50% dos municípios preenchem entre cerca de 44% e 49% dos critérios. Apesar da baixa variação, existem municípios que se destacaram positivamente, tendo cerca de 61% dos critérios preenchidos.

Vejamos os municípios mais detalhadamente:

```{r, echo=FALSE, warning=FALSE, fig.height=30}
panorama.municipios %>% 
    ggplot(aes(x = reorder(municipio, porc.criterios.validos), 
               y = porc.criterios.validos, 
               label = paste0(format(porc.criterios.validos * 100, decimal.mark=",", digits=2, nsmall=2), "% de ", qtde.obras, " obras"),
               fill = qtde.obras)) +
    geom_bar(stat = "identity") +
    geom_text(position = position_stack(vjust = 0.5), colour = "white") +
    labs(x = "Municípios", y = "Porcentagem de critérios válidos", title = "Porcentagem de critérios válidos por município") +
    coord_flip() +
    scale_y_continuous(label = percent) +
    scale_fill_viridis(name = "Quantidade de obras")
```

Vemos que os municípios que mais se destacaram foram Pilões, os quais tem pouco mais de 60% dos critérios preenchidos corretamente.

Criaremos agora a visualização das informações faltantes das obras por municípios, onde os critérios inválidos são representados por laranja e os incertos por amarelo:

```{r, echo=FALSE, warning=FALSE}
options("scipen"=100, "digits"=4)

municipios <- obras.metricas.relevantes %>%
    distinct(municipio) %>%
    arrange(municipio) %>%
    pull(municipio)

#municipios <- c("Emas")

div(bsselect(municipios, type = "text"))

tags$script('
    $(document).ready(function(){
            $(".bsselect").css("display", "none")
            
            var changeTable = function(){
                var selected = $(".selectpicker").val()
                var regex = new RegExp("^" + selected + ":");
        		$(".table-municipio h3").filter(function () {
                        return !regex.test($(this).text()); 
                    }).parent().parent().css("display", "none")
        		$(".table-municipio h3").filter(function () {
                        return regex.test($(this).text()); 
                    }).parent().parent().css("display", "")
                $(".bsselect").parent().find("p").text("")
            }
            
    		$(".selectpicker").change(changeTable)
            $(".bsselect").parent().find("p").text("")
            /*changeTable()*/
    })
')

show_plot <- function(mun, porc.criterios.validos, plot_object) {
    div(style="margin:auto;text-align:center",
        div(class="table-municipio",
            h3(paste0(mun, ": ", format(porc.criterios.validos, decimal.mark=",", digits=2, nsmall=2), "% dos critérios válidos"))),
        div(class="table-obras", plot_object),
        div(br())
        )
}

get_cor_celula <- function(classe) {
    ifelse(classe == "INVALIDO", "red",
           ifelse(classe == "INCERTO", "yellow", ""))
}

do.call(div, lapply(municipios, function(mun) {
    obras.filt.mun <- obras.metricas.relevantes %>%
            filter(municipio == mun) %>%
            left_join(select(tipos.das.obras, nome, unidadeMedida), by = c("tipo_obra" = "nome")) %>%
            mutate(unidadeMedida = ifelse(unidadeMedida == "-" | is.na(unidadeMedida), "", as.character(unidadeMedida))) %>%
            rowwise() %>%
            mutate(
                valor_obra = paste("R$", format(valor_obra, big.mark=".", decimal.mark=",", digits=2, nsmall=2)),
                dimensao = paste(format(dimensao, big.mark=".", decimal.mark=",", digits=2, nsmall=2), unidadeMedida),
                projeto_basico = ifelse(is.na(projeto_basico), "", projeto_basico),
                tipo_obra = ifelse(is.na(tipo_obra), "", as.character(tipo_obra))
            ) %>%
            select(-municipio, -unidadeMedida, -criterios_obrigatorios, -porc_criterios_validos) %>%
            arrange(-criterios_validos, -numero_art_valido, -valor_obra_valida, -dimensao_valida, -tipo_obra_valida,
                  -tem_georreferenciamento_valido, -dentro_municipio_valido, -planilha_contratada_valida, -numero_contrato_valido,
                  -total_de_medicoes_valida, -medicoes_ok_valida, -num_fotos_medicao_valida, -num_fotos_acompanhamento_valida,
                  -data_inicio_obra_valida,  -data_prevista_conclusao_valida, -data_conclusao_obra_valida, 
                  -data_recebimento_obra_valida, -projeto_basico_valido, -tem_acompanhamento_inicial_valido, -tem_acompanhamento_final_valido, -numero_obra_valido)

    porc.criterios.validos <- panorama.municipios %>% 
        filter(municipio == mun) %>% 
        pull(porc.criterios.validos) * 100

    show_plot(mun, porc.criterios.validos, print(
        obras.filt.mun %>%
            formattable(list(
              numero_art = formatter(
                "span",
                class = ~ paste("celula", get_cor_celula(corretude_numero_art))),
              numero_art_valido = FALSE,
              numero_art_opcional = FALSE,
              corretude_numero_art = FALSE,
              valor_obra = formatter(
                "span",
                class = ~ paste("celula", get_cor_celula(corretude_valor_obra))),
              valor_obra_valida = FALSE,
              corretude_valor_obra = FALSE,
              dimensao = formatter(
                "span",
                class = ~ paste("celula", get_cor_celula(corretude_dimensao))),
              dimensao_valida = FALSE,
              corretude_dimensao = FALSE,
              tipo_obra = formatter(
                "span",
                class = ~ paste("celula", get_cor_celula(corretude_tipo_obra))),
              tipo_obra_valida = FALSE,
              corretude_tipo_obra = FALSE,
              tem_georreferenciamento = formatter(
                "span",
                class = ~ paste("celula", get_cor_celula(corretude_tem_georreferenciamento))),
              tem_georreferenciamento_valido = FALSE,
              tem_georreferenciamento_opcional = FALSE,
              corretude_tem_georreferenciamento = FALSE,
              dentro_municipio = formatter(
                "span",
                class = ~ paste("celula", get_cor_celula(corretude_dentro_municipio))),
              dentro_municipio_valido = FALSE,
              dentro_municipio_opcional = FALSE,
              corretude_dentro_municipio = FALSE,
              planilha_contratada = formatter(
                "span",
                class = ~ paste("celula", get_cor_celula(corretude_planilha_contratada))),
              planilha_contratada_valida = FALSE,
              planilha_contratada_opcional = FALSE,
              corretude_planilha_contratada = FALSE,
              numero_contrato = formatter(
                "span",
                class = ~ paste("celula", get_cor_celula(corretude_numero_contrato))),
              numero_contrato_valido = FALSE,
              corretude_numero_contrato = FALSE,
              total_de_medicoes = formatter(
                "span",
                class = ~ paste("celula", get_cor_celula(corretude_total_de_medicoes))),
              total_de_medicoes_valida = FALSE,
              total_de_medicoes_opcional = FALSE,
              corretude_total_de_medicoes = FALSE,
              medicoes_ok = formatter(
                "span",
                class = ~ paste("celula", get_cor_celula(corretude_medicoes_ok))),
              medicoes_ok_valida = FALSE,
              medicoes_ok_opcional = FALSE,
              corretude_medicoes_ok = FALSE,
              num_fotos_medicao = formatter(
                "span",
                class = ~ paste("celula", get_cor_celula(corretude_num_fotos_medicao))),
              num_fotos_medicao_valida = FALSE,
              num_fotos_medicao_opcional = FALSE,
              corretude_num_fotos_medicao = FALSE,
              num_fotos_acompanhamento = formatter(
                "span",
                class = ~ paste("celula", get_cor_celula(corretude_num_fotos_acompanhamento))),
              num_fotos_acompanhamento_valida = FALSE,
              num_fotos_acompanhamento_opcional = FALSE,
              corretude_num_fotos_acompanhamento = FALSE,
              data_inicio_obra = formatter(
                "span",
                class = ~ paste("celula", get_cor_celula(corretude_data_inicio_obra))),
              data_inicio_obra_valida = FALSE,
              corretude_data_inicio_obra = FALSE,
              data_prevista_conclusao = formatter(
                "span",
                class = ~ paste("celula", get_cor_celula(corretude_data_prevista_conclusao))),
              data_prevista_conclusao_valida = FALSE,
              corretude_data_prevista_conclusao = FALSE,
              data_conclusao_obra = formatter(
                "span",
                class = ~ paste("celula", get_cor_celula(corretude_data_conclusao_obra))),
              data_conclusao_obra_valida = FALSE,
              corretude_data_conclusao_obra = FALSE,
              data_recebimento_obra = formatter(
                "span",
                class = ~ paste("celula", get_cor_celula(corretude_data_recebimento_obra))),
              data_recebimento_obra_valida = FALSE,
              corretude_data_recebimento_obra = FALSE,
              projeto_basico = formatter(
                "span",
                class = ~ paste("celula", get_cor_celula(corretude_projeto_basico))),
              projeto_basico_valido = FALSE,
              projeto_basico_opcional = FALSE,
              corretude_projeto_basico = FALSE,
              tem_acompanhamento_inicial = formatter(
                "span",
                class = ~ paste("celula", get_cor_celula(corretude_tem_acompanhamento_inicial))),
              tem_acompanhamento_inicial_valido = FALSE,
              tem_acompanhamentos_opcional = FALSE,
              corretude_tem_acompanhamento_inicial = FALSE,
              tem_acompanhamento_final = formatter(
                "span",
                class = ~ paste("celula", get_cor_celula(corretude_tem_acompanhamento_final))),
              tem_acompanhamento_final_valido = FALSE,
              tem_acompanhamentos_opcional = FALSE,
              corretude_tem_acompanhamento_final = FALSE,
              numero_obra = formatter(
                "span",
                class = ~ paste("celula", get_cor_celula(corretude_numero_obra))),
              numero_obra_valido = FALSE,
              corretude_numero_obra = FALSE,
              situacao_estimada_valida = FALSE,
              corretude_situacao_estimada = FALSE,
              situacao_estimada = formatter(
                "span",
                class = ~ paste("celula", get_cor_celula(corretude_situacao_estimada)))
          )) %>%
          as.datatable(
              options = list(
                autoWidth = TRUE,
                language = list(
                    info = "Mostrando obras de _START_ à _END_ de um total de _TOTAL_",
                    lengthMenu = "Mostrar _MENU_ itens",
                    paginate = list(previous = "Anterior", `next` = "Próxima",
                                    first = "Primeira", last = "Última"),
                    search = "Pesquisar:"
                ))
          )
    ))
}))
```
