---
title: "Dados disponíveis por época"
output: 
    html_document:
        toc: true
        toc_float: true
        fig_width: 10
        fig_heigth: 8 
---

```{r, warning=FALSE, message=FALSE, echo=FALSE}
library(tidyverse)
library(RPostgreSQL)
library(knitr)
```


##Introdução

Os dados utilizados nessa análise são provenientes do banco de dados do TCE/PB, mais específicamente as bases de dados cabobranco e vigia, as quais são utilizadas na aplicação GEO Obras.

O intuito deste ralatório é verificar a disponibilidade dos dados temporalmente, visto que algumas colunas só se tornaram obrigatórias depois de algum tempo.

```{r, warning=FALSE, message=FALSE, echo=FALSE}
drv <- DBI::dbDriver("PostgreSQL")

con1 <- DBI::dbConnect(drv, 
  host = config::get("host"),
  port = config::get("port"),
  user = config::get("user"),
  password = config::get("password"),
  dbname = config::get("dbname1")
)

obra <- dbGetQuery(con1, "select * from t_obra")        
acompanhamento <- dbGetQuery(con1, "select * from t_acompanhamento")
complexo <- dbGetQuery(con1, "select * from t_complexo")
evolucao <- dbGetQuery(con1, "select * from t_evolucao")

con2 <- DBI::dbConnect(drv, 
  host = config::get("host"),
  port = config::get("port"),
  user = config::get("user"),
  password = config::get("password"),
  dbname = config::get("dbname2")
)

jurisdicionado_db2 <- dbGetQuery(con2, "select * from t_jurisdicionado")
```

Utilizaremos a tabela de evolucao e utilizaremos a data de início da obra para fazera análise temporal.

```{r}
evolucao %>% 
    head() %>% 
    kable()
```

