---
title: "Dados disponíveis por época"
output: 
    html_document:
        toc: true
        toc_float: true
        fig_width: 10
        fig_heigth: 8 
---

```{r, warning=FALSE, message=FALSE, echo=FALSE}
library(tidyverse)
library(RPostgreSQL)
library(knitr)
```


##Introdução

Os dados utilizados nessa análise são provenientes do banco de dados do TCE/PB, mais específicamente as bases de dados cabobranco e vigia, as quais são utilizadas na aplicação GEO Obras.

O intuito deste ralatório é verificar a disponibilidade dos dados temporalmente, visto que algumas colunas só se tornaram obrigatórias depois de algum tempo.

```{r, warning=FALSE, message=FALSE, echo=FALSE}
drv <- DBI::dbDriver("PostgreSQL")

con1 <- DBI::dbConnect(drv, 
  host = config::get("host"),
  port = config::get("port"),
  user = config::get("user"),
  password = config::get("password"),
  dbname = config::get("dbname1")
)

obra <- dbGetQuery(con1, "select * from t_obra")        
acompanhamento <- dbGetQuery(con1, "select * from t_acompanhamento")
complexo <- dbGetQuery(con1, "select * from t_complexo")
evolucao <- dbGetQuery(con1, "select * from t_evolucao")

con2 <- DBI::dbConnect(drv, 
  host = config::get("host"),
  port = config::get("port"),
  user = config::get("user"),
  password = config::get("password"),
  dbname = config::get("dbname2")
)

jurisdicionado_db2 <- dbGetQuery(con2, "select * from t_jurisdicionado")
```

Utilizaremos a tabela de evolucao e utilizaremos a data de início da obra para fazera análise temporal.

```{r}
evolucao %>% 
    select(id, data_inicio_obra, data_prevista_conclusao, data_cadastro, fk_obra) %>% 
    head() %>% 
    kable()
```

## Geolocalização temporalmente

Vejamos a existência dos dados georeferenciados temporalmente, onde a existência dos mesmos será indicada caso a geolocalização for do tipo 1 ou 3, visto que são os tipos cujos valores de geolocalização estão presentes na própria tabela, sendo um par de latitude e longitude, ou uma lista de pares. Não consideraremos os do tipo 2, que é uma referência para um arquivo .kml nem o tipo 0 que de fato é o valor inexistente.

```{r}
geolocalizacao <- acompanhamento %>% 
    group_by(fk_obra) %>% 
    summarise(
        tipo_georeferenciamento = ifelse(3 %in% tipo_georeferenciamento, 
                                             3,
                                             ifelse(1 %in% tipo_georeferenciamento, 
                                                    1,
                                                    ifelse(2 %in% tipo_georeferenciamento,
                                                           2,
                                                           0
                                                           )
                                                    )
                                             )
    ) %>% 
    left_join(evolucao, by = "fk_obra") %>% 
    select(fk_obra, tipo_georeferenciamento, data_inicio_obra) %>% 
    mutate(ano = lubridate::year(data_inicio_obra))

geolocalizacao.temporal <- geolocalizacao %>% 
    group_by(ano) %>% 
    summarise(
        total = n(),
        obras.geolocalizadas = sum(tipo_georeferenciamento == 1, tipo_georeferenciamento == 3),
        porcentagem.localizacao.disponivel = obras.geolocalizadas / total
        )

geolocalizacao.temporal %>%     
    filter(ano > 1900) %>% 
    ggplot(aes(x = ano, y = porcentagem.localizacao.disponivel)) +
    geom_line()
```

Analisando os dados de georeferenciamentos disponíveis, verificamos que existem alguns dados a partir de 2010, mas apenas no ano de 2017 existe um percentual razoável de dados geolocalizados, visto que chega a pouco mais de `r (geolocalizacao.temporal %>% select(porcentagem.localizacao.disponivel) %>% max() * 100) %>% format(digits=2, nsmall=2)`%.

Vejamos em números absoutos:

```{r}
geolocalizacao.temporal %>%     
    filter(ano > 1900) %>% 
    ggplot(aes(x = ano, y = obras.geolocalizadas)) +
    geom_line()
```

Podemos perceber que o número absoluto de obras geolocalizadas começa a crescer moderadamente a partir de 2010, mas tem uma ascensão mais forte a partir de 2015, chegando em `r geolocalizacao.temporal %>% select(obras.geolocalizadas) %>% max()` obras em 2017.

No total, existem `r geolocalizacao.temporal %>% select(obras.geolocalizadas) %>% sum()` geolocalizadas.

## Valor das obras temporalmente

### Valor da obra disponível

Vejamos primeiramente os dados disponíveis por época:

```{r}
obra.data <- obra %>% 
    left_join(evolucao, by = c("id" = "fk_obra")) %>% 
    select(id, data_inicio_obra, valor_obra, descricao_sucinta_obra) %>% 
    mutate(ano = lubridate::year(data_inicio_obra))

obra.data %>% 
    filter(valor_obra > 0, valor_obra <= 100) %>% 
    arrange(valor_obra) %>% 
    head() %>% 
    kable()

obra.data %>% 
    filter(valor_obra > 0, valor_obra <= 100) %>% 
    arrange(valor_obra) %>% 
    tail() %>% 
    kable()
```

É possível ver que existem várias obras com valores maior que zero, mas mesmo assim não condizem com o valor real de uma obra. Com isso, vamos considerar como valor válido obras com mais de 100 reais.

```{r}
obra.temporal <- obra.data %>% 
    group_by(ano) %>% 
    summarise(
        total = n(),
        quantidade.valor.disponivel = sum(valor_obra > 100),
        proporcao.valor.disponivel = quantidade.valor.disponivel / total
        )
```

Vejamos a proporção de obras com valores válidos:

```{r}
obra.temporal %>% 
    filter(ano > 1900) %>% 
    ggplot(aes(x = ano, y = proporcao.valor.disponivel)) +
        geom_line()
```

Vemos que os dados do valor da obra começaram a ser colocados apenas em 2013 e quase todas obras tem valor a partir de 2015.

Vejamos em números absolutos:

```{r}
obra.temporal %>% 
    filter(ano > 1900) %>% 
    mutate(quantidade.valor.indisponivel = total - quantidade.valor.disponivel) %>% 
    select(-proporcao.valor.disponivel, -total) %>% 
    gather(tipo, quantidade, -ano, na.rm = TRUE) %>% 
    ggplot(aes(x = ano, y = quantidade, color = tipo)) +
        geom_line()
```

Vemos que grande parte das obras que tem valor foram iniciadas entre 2013 e 2015, enquanto as obras sem valor disponível foran iniciadas antes de 2013, ou seja, o campo valor da obra começou a ser preenchido a partir de 2013.

### Valor da obra temporalmente

Vejamos se os valores das obras vem aumentando desde 2013, ano que estas começaram a ser preenchidas com vigor:

```{r}
obra.data.filtrado <- obra.data %>% 
    filter(ano >= 2013, valor_obra > 100)

obra.data.filtrado %>% 
    group_by(ano) %>% 
    summarise(
        media.valor.obra = mean(valor_obra),
        mediana.valor.obra = median(valor_obra)
    ) %>% 
    gather(medida, valor, -ano) %>% 
    ggplot(aes(x = ano, y = valor, color = medida)) +
        geom_line()
```

Vemos que a mediana dos valores fica um pouco acima dos 100 mil reais, mas existe alguns outliers que elevam a média consideravelmente, criando uma grande diferença entre a média e a mediana.

Vejamos a dispersão do valor das obras ao longo do tempo:

```{r}
obra.data.filtrado %>% 
    filter(valor_obra < 1000000000) %>% 
    ggplot(aes(x = ano, y = valor_obra, group = ano)) +
        geom_boxplot() +
        scale_y_continuous(labels = scales::comma)
```

Como comentado anteriormente, os valores das obras são bem concentrados, mas existem alguns outliers que elevam a média.

## Dimensão das obras temporalmente

### Dimensão da obra disponível

Vejamos primeiramente qual a medida de dimensão utilizada.

```{r}
obra.dimensao.data <- obra %>% 
    left_join(evolucao, by = c("id" = "fk_obra")) %>% 
    select(id, data_inicio_obra, dimensao, descricao_sucinta_obra) %>% 
    mutate(ano = lubridate::year(data_inicio_obra))

obra.dimensao.data %>% 
    filter(id %in% c(53, 28316, 28482)) %>% 
    kable()
```

Podemos ver primeiramente que a dimensão de algumas obras estão representadas em medidas diferentes, onde umas representam a dimensão em metros, outras representam em quilômetros, enquando outras representam em metros quadrados, o que torna difícil indicar quais dimensões com valor maior que zero são inválidas. Com isso consideraremos dimensões disponívels apenas as que tiverem valor maior que zero.

Vejamos a proporção de dados de dimensão disponíveis temporalmente:

```{r}
obra.dimensao.temporal <- obra.dimensao.data %>% 
    filter(ano > 1900) %>% 
    group_by(ano) %>% 
    summarise(
        total = n(),
        dimensoes.validas = sum(dimensao > 0),
        prop.dimensoes.validas = dimensoes.validas / total
        )

obra.dimensao.temporal %>% 
    ggplot(aes(x = ano, y = prop.dimensoes.validas)) +
        geom_line()
```

Vemos que os dados de dimensões começaram a ser implantados em 2015, mas só atingiram uma proporção considerável de dimensões válidas em 2017.

Vejamos em valores absolutos:

```{r}
obra.dimensao.temporal %>% 
    ggplot(aes(x = ano, y = dimensoes.validas)) +
        geom_line()
```

Os valores absolutos seguem a mesma tendência dos proporcionais. No total temos `r obra.dimensao.temporal %>% select(dimensoes.validas) %>% sum()` obras com dimensões válidas.

### Dimensão da obra temporalmente

Vejamos quanto o valor das dimensões válidas variam no decorrer do tempo.

```{r}
obra.dimensao.data %>% 
    filter(dimensao > 0) %>% 
    group_by(ano) %>% 
    summarise(
        media.dimensao = mean(dimensao),
        median.dimensao = median(dimensao)
    ) %>% gather(medida, valor, -ano) %>% 
    ggplot(aes(x = ano, y = valor, color = medida)) +
        geom_line()
```

Vemos que a mediana se mantém quase constante ao longo do tempo, tendo valor perto dos 400, enquanto a média varia bastante, o que indica que existem outliers nas dimensões das obras, como podemos ver a seguir:

```{r}
obra.dimensao.data %>% 
    filter(dimensao > 0) %>% 
    ggplot(aes(x = ano, y = dimensao, group = ano)) +
        geom_boxplot() +
        scale_y_continuous(labels = scales::comma)
```


##Nome do jurisdicionado temporalmente

###Nome do jurisdicionado disponível

Vemos pelo gráfico abaixo que 100% das obras possuem o nome do jurisdicionado responsável.

```{r}


obra.jurisdicionado <- obra %>% 
    left_join(evolucao, by = c("id" = "fk_obra")) %>% 
    select(id, data_inicio_obra, valor_obra, descricao_sucinta_obra, fk_jurisdicionado) %>% 
    mutate(ano = lubridate::year(data_inicio_obra)) %>%
    left_join(jurisdicionado_db2, by = c("fk_jurisdicionado" = "id"))



obra.jurisdicionado %>%
    filter(ano > 1998) %>%
    group_by(ano) %>%
    summarise(
        total = n(),
        total_nao_vazio = sum(!is.na(nome))
      ) %>%
    ggplot(aes(x = ano, y = total_nao_vazio/total * 100)) + 
    geom_col() + 
    labs(title = "Jurisdicionado temporalmente", subtitle="Considerando obras a partir de 1998", y = "Porcentagem de obras que possuem nome do jurisdicionado", x= "Ano da obra")


```

### Quantidade de obras por jurisdicionado

No gráfico abaixo podemos ver quais jurisdicionados possuem a maior quantidade de obras (considerando obras de 1998 até os dias atuais). Algumas prefeituras de cidades tidas como pequenas aparecem no ranking enquanto orgãos de cidades maiores como Patos e Souza não aparecem.

```{r}

obra.jurisdicionado %>%
    filter(ano > 1998) %>%
    group_by(nome) %>%
    summarise(
        total = n()
      ) %>%
    top_n(10, total) %>%
    ggplot(aes(x = reorder(nome, -total), y = total)) + 
    geom_col() + 
    coord_flip() + 
    labs(x = "Jurisdicionado", y = "Quantidade de obras", title = "Top 10 jurisdicionados com maior quantidade de obras")

```

---