---
title: "Análise investigativa Geo-PB"
date: "November 20, 2017"
output: 
    html_document:
        toc: true
        toc_float: true
        fig_width: 10
        fig_heigth: 8  
---

```{r, message=FALSE, warning=FALSE, echo=FALSE}
# Imports
library(knitr)
library(kableExtra)
library(tidyverse)
library(RPostgreSQL)
library(config)
library(stringr)
library(plotly)
#devtools::install_github("sicarul/xray")
library(xray)
```

```{r, message=FALSE, warning=FALSE, echo=FALSE}
# Criando conexão:
drv <- DBI::dbDriver("PostgreSQL")

con1 <- DBI::dbConnect(drv, 
  host = config::get("host"),
  port = config::get("port"),
  user = config::get("user"),
  password = config::get("password"),
  dbname = config::get("dbname1")
)

# Importando dados:
acompanhamento <- dbGetQuery(con1, "select * from t_acompanhamento")
complexo <- dbGetQuery(con1, "select * from t_complexo")       
convenio <- dbGetQuery(con1, "select * from t_convenio")         
empenhos_medicao <- dbGetQuery(con1, "select * from t_empenhos_medicao")
endereco <- dbGetQuery(con1, "select * from t_endereco")    
ente <- dbGetQuery(con1, "select * from t_ente")         
evolucao <- dbGetQuery(con1, "select * from t_evolucao")
foto_acompanhamento <- dbGetQuery(con1, "select * from t_foto_acompanhamento")
foto_medicao <- dbGetQuery(con1, "select * from t_foto_medicao")
jurisdicionado_db1 <- dbGetQuery(con1, "select * from t_jurisdicionado")     
medicao <- dbGetQuery(con1, "select * from t_medicao")   
municipio <- dbGetQuery(con1, "select * from t_municipio")          
obra <- dbGetQuery(con1, "select * from t_obra")        
origem <- dbGetQuery(con1, "select * from t_origem")             
parameter_db1 <- dbGetQuery(con1, "select * from t_parameter")
permission_db1 <- dbGetQuery(con1, "select * from t_permission")        
pessoa_db1 <- dbGetQuery(con1, "select * from t_pessoa")      
pessoafisica_db1 <- dbGetQuery(con1, "select * from t_pessoafisica")     
pessoajuridica_db1 <- dbGetQuery(con1, "select * from t_pessoajuridica")     
profile_db1 <- dbGetQuery(con1, "select * from t_profile")   
profile_permission_db1 <- dbGetQuery(con1, "select * from t_profile_permission")
recurso_proprio <- dbGetQuery(con1, "select * from t_recurso_proprio")
regularidade <- dbGetQuery(con1, "select * from t_regularidade")  
tipo_jurisdicionado_db1 <- dbGetQuery(con1, "select * from t_tipo_jurisdicionado")
user_db1 <- dbGetQuery(con1, "select * from t_user")
user_api_db1 <- dbGetQuery(con1, "select * from t_user_api")
user_profile_db1 <- dbGetQuery(con1, "select * from t_user_profile")
```

```{r, message=FALSE, warning=FALSE, echo=FALSE}
# Criando conexão
con2 <- DBI::dbConnect(drv, 
  host = config::get("host"),
  port = config::get("port"),
  user = config::get("user"),
  password = config::get("password"),
  dbname = config::get("dbname2")
)

# Importando os dados
play_evolutions <- dbGetQuery(con2, "select * from play_evolutions")
contato <- dbGetQuery(con2, "select * from t_contato")
endereco <- dbGetQuery(con2, "select * from t_endereco")
gestao <- dbGetQuery(con2, "select * from t_gestao")
jurisdicionado_db2 <- dbGetQuery(con2, "select * from t_jurisdicionado")
localidade <- dbGetQuery(con2, "select * from t_localidade")
parameter_db2 <- dbGetQuery(con2, "select * from t_parameter")
periodoresponsabilidade <- dbGetQuery(con2, "select * from t_periodoresponsabilidade")
permission_db2 <- dbGetQuery(con2, "select * from t_permission")
pessoa_db2 <- dbGetQuery(con2, "select * from t_pessoa")
pessoafisica_db2 <- dbGetQuery(con2, "select * from t_pessoafisica")
pessoajuridica_db2 <- dbGetQuery(con2, "select * from t_pessoajuridica")
profile_db2 <- dbGetQuery(con2, "select * from t_profile")
profile_permission_db2 <- dbGetQuery(con2, "select * from t_profile_permission")
resto_a_pagar_temp <- dbGetQuery(con2, "select * from t_resto_a_pagar_temp")
tipo_jurisdicionado_db2 <- dbGetQuery(con2, "select * from t_tipo_jurisdicionado")
user_db2 <- dbGetQuery(con2, "select * from t_user")
user_api_db2 <- dbGetQuery(con2, "select * from t_user_api")
user_profile_db2 <- dbGetQuery(con2, "select * from t_user_profile")

```

##Introdução

Os dados utilizados nessa análise são provenientes do banco de dados do TCE/PB, mais específicamente as bases de dados cabobranco e vigia, as quais são utilizadas na aplicação GEO Obras.

Como existem 46 tabelas nesse banco de dados, analisaremos apenas as que estão bastante atreladas as obras, visto que neste banco de dados existem também outros dados necessários para a aplicação rodar. Com isso, analisaremos a tabela obra, as que são referenciadas por esta, bem como a tabela de acompanhamento.

##Tabela obras
Vejamos a tabela de obras:

```{r}
obra %>% 
    str()
```

Na tabela de obras existem 16 colunas, onde temos: 

* id                          : O próprio id da tabela
* fk_jurisdicionado           : uma chave estrangeira para a tabela jurisdicionado
* numero_contrato             : o número do contrato da obra
* numero_obra                 : o número da obra
* descricao_sucinta_obra      : a descrição sucinta da obra
* fk_localidade               : uma chave estrangeira para a tabela de localidade
* descricao_localidade        : a descrição da localidade
* fk_tipo_obra                : uma chave estrangeira para o tipo da obra
* fk_tipo_execucao            : uma chave estrangeira para o tipo de execução
* valor_obra                  : o valor da obra
* planilha_contratada         : uma referência para a planilha da obra?
* obra_incorporavel_patrimonio: um boolean que indica se a obra é incorporável ao patrimônio
* dimensao                    : a dimensão da obra
* numero_protocolo_tramita    : o número do protocolo tramita
* fk_complexo_obras           : uma chave estrangeira para o complexo da obra
* cancelled                   : um boolean que indica se a obra foi cancelada ou não

###Chave estrangeira jurisdicionado

Como falado acima, existe uma chave estrangeira para o jurisdicionado, mas a tabela de jurisdicionado do db vigia é vazia.

```{r}
jurisdicionado_db1 %>% count()
```

Com isso, ela provavelmente se refere à tabela do db cabobranco, visto que existem observações no segundo.

```{r}
jurisdicionado_db2 %>% count()
```

###Chaves estrangeiras desconhecidas

A chave estrangeira fk_tipo_obra não é encontrada em nenhuma outra tabela, assim como fk_tipo_execucao. Apesar de existir uma coluna planilha_contratada na tabela obras, não foi encontrada outra tabela que contenha estas planilhas.

###Chave estrangeira localidade
Vejamos a tabela de localidade, referente a chave estrangeira fk_localidade da tabela obras:

```{r}
localidade %>% 
    str()
```

Na tabela de localidades também existem 16 colunas, onde temos:

* id                : o id da tabela de localidades
* uf                : a unidade federativa da localidade
* codigo_uf         : o código da unidade federativa
* mesoregiao        : a mesoregião da localidade
* codigo_mesoregiao : o código da mesoregião
* microregiao       : a microregião da localidade
* codigo_microregiao: o código da microregião
* nome              : o nome da localidade
* codigo_ibge       : o código do IGBE
* codigo_siaf       : o código do SIAF
* link_ibge         : o link do IBGE
* bandeira          : a bandeira da localidade
* brasao            : o brasão da localidade
* link_wikipedia    : o link da wikipédia referente a localidade
* esfera            : a esfera da localidade
* cancelled         : um boolean que provavelmente indica se algo da localidade foi cancelado



##Tabela jurisdicionados
Vejamos agora a tabela de jurisdicionados, referente à chave estrangeira de obras:

```{r}
jurisdicionado_db2 %>% 
    str()
```

Na tabela de jurisdicionados existem 12 colunas, onde temos:

* id                   : o id da tabela de jurisdicionados
* pessoajuridica       : provavelmente uma chave estrangeira para a tabela de pessoa jurídica
* poder                : um código que referencia algo ao poder do jurisdicionado
* tipojurisdicionado_fk: uma chave estrangeira que referencia a tabela de tipojurisdicionado
* localidade_fk        : uma chave estrangeira para a localidade
* nome                 : o nome do jurisdicionado
* codigo_sagres        : o código do SAGRES
* previdenciario       : um boolean que indica 
* municipio_importacao : o município da importação
* tramita_id           : o id do tramita
* cancelled            : um boolean que indica que algo relativo ao jurisdicionado foi cancelado 
* esfera               : a esfera da localidade

O nome do jurisdicionado parece coincidir com a unidade gestora do banco de dados do SAGRES.

##Tabela complexos

Vejamos a tabela de complexos, referente à chave estrangeira de obras:

```{r}
complexo %>% 
    str()
```

Na tabela de complexos existem 5 colunas, onde temos:

* id       : o id da tabela
* descricao: a descrição do complexo
* tipo     : o tipo do complexo
* codigo   : o código do complexo
* cancelled: um boolean que indica que algo relativo ao complexo foi cancelado

Podemos ver que a tabela de complexo complementa a de obra, visto que tem o tipo da obra. Além disso, cada complexo é referenciado por mais de uma obra, como podemos ver a seguir pela diferenca entre a chave estrangeira em obras (existem 28681 linhas) e o id em complexos (existem 720 linhas):

```{r}
obra %>% 
    filter(!is.na(fk_complexo_obras)) %>% 
    nrow()

complexo %>% 
    nrow()
```

##Tabela acompanhamento

Vejamos a tabela de acompanhamento, a que de fato contém os pontos georeferenciados.

```{r}
acompanhamento %>% 
    str()
```

Na tabela de acompanhamentos existem 5 colunas, onde temos:

* id                      : o id do acompanhamento
* tipo                    : o tipo do acompanhamento
* tipo_georeferenciamento : o tipo do georeferenciamento
* valor_georeferenciamento: o valor do georeferenciamento
* fk_obra                 : a chave estrangeira para a obra
* cancelled               : um boolean que indica que algo relativo ao acompanhamento foi cancelado
* data_cadastro           : a data de cadastro do acompanhamento

###Tipos de acompanhamento

Vejamos os tipos de acompanhamento

```{r}
acompanhamento %>% 
    arrange(valor_georeferenciamento) %>% 
    head() %>% 
    kable()

acompanhamento %>% 
    filter(tipo_georeferenciamento == 1) %>% 
    arrange(valor_georeferenciamento) %>% 
    head() %>% 
    kable()

acompanhamento %>% 
    filter(tipo_georeferenciamento == 2) %>% 
    head() %>% 
    kable()

acompanhamento %>% 
    filter(tipo_georeferenciamento == 3) %>% 
    head() %>% 
    kable()
```

Vemos que a geolocalização pode ser de quatro tipos, onde o 0 é quando não existe georeferenciamento, 1 é uma lista de pares latitude e longitude, o tipo 2 é uma referência para um arquivo KML, o qual não foi encontrado na base de dados, e o tipo 3 é apenas um par de latitude e longitude.

##Dados faltantes

###Tabela obras

Vejamos os dados faltantes na tabela de obras:

```{r}
anomalies.obra <- anomalies(obra)

anomalies.obra$variables %>% 
    kable()

anomalies.obra$problem_variables %>% 
    kable()
```

Vemos que exceto o número do protocolo tramita em que 0.05% das observações são nulas, nenhuma outra coluna tem observações nulas, porém a porcentagem de zeros chega a 97,36% na dimensão e 79,06% no valor da obra. Apesar de acusar 99,1% de zeros na coluna de obras canceladas, é uma coluna com tipo lógico, faz sentido que a maioria das obras não sejam canceladas, o que também acontece na coluna de obras incorporáveis ao patrimônio, onde acusa que 91,29% das obras tem valor zero.

Apesar da maioria das colunas não apresentarem valores nulos ou zeros, muitas delas possuem valores sem significado, por exemplo:

```{r}
obra %>% 
    group_by(numero_contrato) %>% 
    summarise(quantidade = n()) %>% 
    arrange(-quantidade) %>% 
    head() %>% 
    kable()
```

Existem 18567 números de contrato 0000, assim como 30 com valor "-".

Do mesmo modo, a coluna referente à descrição sucinta da obra tem alguns valores não nulos, mas sem significado:
```{r}
obras.sem.descricao <- obra %>% 
    filter(str_count(descricao_sucinta_obra, "[:alpha:]|[:blank:]") / nchar(descricao_sucinta_obra) < 0.6)

obras.sem.descricao %>% 
    select(id, fk_jurisdicionado, numero_contrato, numero_obra, descricao_sucinta_obra, fk_localidade) %>% 
    head() %>% 
    kable()
```

```{r}
(obras.sem.descricao %>% count()) / (obra %>% count()) * 100
```


Onde existem 1.5% de dados com mais de 40% da palavra composta por caracteres diferente do alfabeto.

Da mesma forma, a descrição da localidade tem vários valores sem significado:

```{r}
obras.sem.localidade <- obra %>% 
    filter(str_count(descricao_localidade, "[:alpha:]|[:blank:]") / nchar(descricao_localidade) < 0.6)

obras.sem.localidade %>% 
    select(id, fk_jurisdicionado, numero_contrato, numero_obra, descricao_sucinta_obra, fk_localidade) %>% 
    head() %>% 
    kable()

(obras.sem.localidade %>% count()) / (obra %>% count()) * 100
```

É possível ver que 1,58% das obras tem localidade composta por mais de 40% de caracteres diferente do alfabeto.

###Tabela jurisdicionados
Vejamos os dados faltantes de jurisdicionados:

```{r}
anomalies.jurisdicionado <- anomalies(jurisdicionado_db2)

anomalies.jurisdicionado$variables %>% 
    kable()

anomalies.jurisdicionado$problem_variables %>% 
    kable()
```

Vemos que em 28,24% dos dados, o código do sagres é vazio e em 9,73% dos dados da esfera, 0,76% da chave estrangeira da localidade e 0,38% do município de importação são nulos. Da mesma forma que o anterior, as colunas previdenciario e cancelled são do tipo boolean, logo, faz sentido a maior parte deles terem apenas um valor.

###Tabela localidade
Vejamos agora os dados das localidades:

```{r}
anomalies.localidade <- anomalies(localidade)

anomalies.localidade$variables %>% 
    kable()

anomalies.localidade$problem_variables %>% 
    kable()
```

Vemos que várias colunas da localidade tem 95,98% dos valores faltantes, como codigo_ibge, esfera, bandeira, brasao, link_ibge e link_wikipedia.

###Tabela complexo
Agora pelo complexo:

```{r}
anomalies.complexo <- anomalies(complexo)

anomalies.complexo$variables %>% 
    kable()

anomalies.complexo$problem_variables %>% 
    kable()
```

Vemos que os dados de complexo parecem ser bem completos, não tendo dados faltantes, visto que a coluna cancelled é um boolean, onde nenhum complexo foi cancelado. Apesar disso, duas descrições não fazem sentido: 

```{r}
complexo %>% 
    filter(str_count(descricao, "[:alpha:]|[:blank:]") / nchar(descricao) < 0.6) %>% 
    kable()
```

Além disso, é possível ver que várias obras referenciam um mesmo complexo. Podemos ver a seguir os complexos com mais obras:

```{r}
obra %>% 
    group_by(fk_complexo_obras) %>% 
    summarise(quantidade = n()) %>% 
    arrange(-quantidade) %>% 
    head() %>% 
    left_join(complexo, by = c("fk_complexo_obras" = "id")) %>% 
    kable()
```

Vemos que o complexo com mais obras é fictício, visto que a descrição é IMPORTAÇÃO GEOPB.

###Tabela acompanhamento
Por último, vejamos os dados faltantes da tabela de acompanhamento:

```{r}
anomalies.acompanhamento <- anomalies(acompanhamento)

anomalies.acompanhamento$variables %>% 
    kable()

anomalies.acompanhamento$problem_variables %>% 
    kable()
```

Vemos que tanto o tipo do georeferenciamento, quanto o valor do mesmo em 98,9% das linhas tem valor igual a zero.

##Ranking de cidades com dados faltantes

Vamos ver quais cidades que tem mais dados faltantes:

###Dados faltantes de valor de obras

Vamos analisar inicialmente quais cidades tem mais dados faltantes no valor da obra:

```{r}
obra.localidade <- left_join(obra, localidade, by = c("fk_localidade" = "id"))

valor.obra.zero <- obra.localidade %>% 
    group_by(nome) %>% 
    summarise(
        total.obras = n(),
        porcentagem.zeros = (sum(valor_obra == 0) / total.obras) * 100
        )

valor.obra.zero %>% 
    ggplot(aes(x = "cidades", y = porcentagem.zeros, label = nome)) +
        geom_boxplot() +
        geom_text(check_overlap = TRUE, size = 4)
```

Vemos que a maioria das cidades tem uma grande porcentagem de valores das obras iguais a zero, onde a mediana é cerca de 80% de dados faltantes.

```{r}
valor.obra.zero %>% 
    filter(porcentagem.zeros > 90) %>% 
    arrange(-porcentagem.zeros) %>% 
    kable()
```

Vemos que 26 cidades tem mais de 90% dos valores da obra iguais a zero, onde Bananeiras, Malta e Santa Cruz tem 100% dos valores das obras zerados. Porém percebemos que a quantidades de obras nessas cidades é bem pequena, tendo menos de quatro obras cadastradas. 

Vejamos como está o valor das obras ao longo do tempo, para verificar se esta grande quantidade de obras com valor zero permanece ainda hoje:

```{r, warning=FALSE}
obra.valor.localidade.data <- evolucao %>% 
    mutate(ano = lubridate::year(data_inicio_obra)) %>% 
    filter(!is.na(ano)) %>% 
    group_by(fk_obra) %>% 
    summarise(ano = min(ano)) %>% 
    ungroup() %>% 
    left_join(obra.localidade, by = c("fk_obra" = "id")) %>% 
    group_by(nome, ano) %>% 
    summarise(
        total.obras = n(),
        porcentagem.zeros = (sum(valor_obra == 0) / total.obras) * 100
        )

obra.valor.localidade.data %>% 
    filter(ano >= 2000) %>% 
    ggplot(aes(x = ano, y = porcentagem.zeros, group = ano, label = nome)) +
        geom_boxplot()
```

Vemos que os dados anteriores à 2013 tem porcentagem mediana de valor da obra zerado igual a 100%, onde cair em 2013 e a partir de 2015 tem poucas cidades com obras cadastradas com valor zerado.

Vejamos as cidades que mais tem valores de obras zerados a partir de 2014:

```{r}
obras.2014 <- obra.valor.localidade.data %>% 
    filter(ano >= 2014) %>% 
    mutate(ponderacao = total.obras * porcentagem.zeros) %>% 
    group_by(nome) %>% 
    summarise(
        total.obras = sum(total.obras), 
        porcentagem.zeros = sum(ponderacao) / total.obras) 

obras.2014 %>% 
    ggplot(aes(x = "cidades", y = porcentagem.zeros, label = nome)) +
        geom_boxplot() +
        geom_text(check_overlap = TRUE, size = 4, nudge_x = 0.1)
```

Vemos que a mediana dos valores zerados a partir de 2014 é 0%, mas existem alguns outliers, como São Miguel de Taipu e Araruna.

```{r}
obras.2014 %>% 
    filter(porcentagem.zeros > 15) %>% 
    arrange(-porcentagem.zeros) %>% 
    kable()
```

###Dados faltantes de dimensão de obras

Vejamos os dados faltantes para as dimensões das obras:

```{r}
obra.dimensao.localidade.data <- acompanhamento %>% 
    mutate(ano = lubridate::year(data_cadastro)) %>% 
    filter(!is.na(ano)) %>% 
    group_by(fk_obra) %>% 
    summarise(ano = min(ano)) %>% 
    ungroup() %>% 
    left_join(obra.localidade, by = c("fk_obra" = "id")) %>% 
    group_by(nome, ano) %>% 
    summarise(
        total.obras = n(),
        porcentagem.zeros = (sum(dimensao == 0) / total.obras) * 100
        )

obra.dimensao.localidade.data %>% 
    filter(ano >= 2000) %>% 
    ggplot(aes(x = ano, y = porcentagem.zeros, group = ano, label = nome)) +
        geom_boxplot()
```

Vemos que diferentemente do valor das obras, a dimensão só está mais presente em 2017, onde teve mediada de valores zerados em dimensão de 50%, valor mais baixo que dos anos anteriores, onde a mediana era sempre de 100% de dimensões zeradas.

Vejamos as cidades que menos colocam dimensão em suas obras no ano de 2017:

```{r}
obra.dimensao.localidade.data %>% 
    filter(ano == 2017, porcentagem.zeros > 50) %>% 
    arrange(-porcentagem.zeros) %>% 
    kable()
```

Vemos que diversas cidades tem 100% de suas obras sem dimensão, mas a maioria delas tem poucas obras (quatro ou menos). A cidade que mais se destaca é Campina Grande, visto que tem 36 obras no ano de 2017 e 66,6% delas tem dimensão igual a zero.

##Obras com valores distoantes

```{r message=FALSE, warning=FALSE, include=FALSE, paged.print=FALSE}

######################################TRATANDO OS DADOS E JUNTANDO AS TABELAS######################################

UM_MILHAO = 1000000

jurisdicionado_db2_filtrado <- 
    jurisdicionado_db2 %>% 
    select(id, nome)


localidade_filtrado <-
    localidade %>% 
    select(mesoregiao, microregiao, nome, id) %>%
    mutate(municipio = nome) %>%
    select(-nome)

obra_filtrado <- 
    obra %>%
    select(fk_jurisdicionado, fk_localidade, descricao_localidade, descricao_sucinta_obra, valor_obra)


join_obras_jurisdicionado <- 
    base::merge(x = obra_filtrado, y = jurisdicionado_db2_filtrado, by.x = "fk_jurisdicionado", by.y = "id") %>%
    select(-fk_jurisdicionado)

join_obras_jurisdicionado <-
    base::merge(join_obras_jurisdicionado, localidade_filtrado, by.x="fk_localidade", by.y="id") %>%
    select(-fk_localidade)

######################################CRIANDO OS DATASETS QUE SERÃO PLOTADOS######################################

obras_por_mesoregiao <-
    join_obras_jurisdicionado %>% 
    group_by(mesoregiao) %>% 
    summarize(total_obras = sum(valor_obra))


obras_por_microregiao <-
    join_obras_jurisdicionado %>% 
    group_by(microregiao) %>% 
    summarize(total_obras = sum(valor_obra))

obras_por_municipio_top20 <-
    join_obras_jurisdicionado %>% 
    group_by(municipio) %>% 
    summarize(total_obras = sum(valor_obra)) %>% 
    top_n(20)

obras_por_orgao_top20 <-
    join_obras_jurisdicionado %>% 
    group_by(nome) %>% 
    summarize(total_obras = sum(valor_obra)) %>% 
    top_n(20)

obras_por_orgao_quantidade_top20 <-
    plyr::count(join_obras_jurisdicionado, 'municipio') %>%
    top_n(20)

outliers_borborema <-
    join_obras_jurisdicionado %>%
    filter(mesoregiao == "Borborema" & log(valor_obra) > 16)

outliers_sertao <-
    join_obras_jurisdicionado %>%
    filter(mesoregiao == "Sertão Paraibano" & log(valor_obra) > 16)

outliers_mata <-
    join_obras_jurisdicionado %>%
    filter(mesoregiao == "Mata Paraibana" & log(valor_obra) > 17)

outliers_agreste <-
    join_obras_jurisdicionado %>%
    filter(mesoregiao == "Agreste Paraibano" & log(valor_obra) > 16)

outliers <- rbind(outliers_agreste, outliers_borborema, outliers_mata, outliers_sertao)

mediana_mesoregiao <-
    join_obras_jurisdicionado %>%
    filter(valor_obra > UM_MILHAO) %>%
    group_by(mesoregiao) %>%
    summarise(mediana = median(valor_obra))

mediana_microregiao <-
    join_obras_jurisdicionado %>%
    filter(valor_obra > UM_MILHAO) %>%
    group_by(microregiao) %>%
    summarise(mediana = median(valor_obra))


getMedianaMicro <- function(microregiao) {
    mediana <- mediana_microregiao$mediana[mediana_microregiao$microregiao == microregiao]
    return(format(mediana/UM_MILHAO, digits = 2))
}

getMedianaMeso <- function(mesoregiao) {
    mediana <- mediana_mesoregiao$mediana[mediana_mesoregiao$mesoregiao == mesoregiao]
    return(format(mediana/UM_MILHAO, digits = 2))
}

breakString <- function(s) {
    s <- trimws(s)
    return(gsub('(.{1,45})(\\s|$)', '\\1\n', s))
}

```

Faremos agora uma análise sobre as obras que possuem valores distoantes das demais. Para isso vamos visualizar alguns gráficos para tentar entender melhor onde podem estar esses valores extremos.


###Valor total das obras por mesorregião

Podemos ver que, de acordo com os dados, a mesorregião da Borborema é a que mais gasta com obras, com um gasto total de mais de 1 bilhão e 250 milhões de reais. Isso chama bastante a atenção pois era de se esperar que a mesorregião da Mata Paraibana concentrasse a maior parte dos gastos uma vez que esta contém a capital do estado e sua região metropolitana.

```{r}
######################################PLOTANDO OS FRÁFICOS######################################

obras_por_mesoregiao %>%
    filter(total_obras != 0) %>%
    mutate(total_obras = total_obras/ UM_MILHAO) %>%
    ggplot(aes(x = reorder(mesoregiao, -total_obras), y = total_obras)) + 
    geom_col() + 
    labs(title = "Gastos com obras por mesorregião", x="Mesorregião", y = "Valor gasto (milhões de R$)")
```

###Valor total das obras por microrregião

Agora veremos os gastos por microrregião para granularizar melhor as informações. De acordo com os dados a microrregião do Seridó Oriental Paraibano realizou gastos de mais de um bilhão de reais em obras, o que é no minímo alarmante pois essa microrregião possui uma população pequena e ainda assim gastou mais em obras do que a microrregião de João Pessoa que compreende a capital do estado e cidades populosas como Santa Rita e Bayeux.

```{r}
obras_por_microregiao %>%
    filter(total_obras != 0) %>%
    mutate(total_obras = total_obras/ UM_MILHAO) %>%
    ggplot(aes(x = reorder(microregiao, -total_obras), y = total_obras)) + 
    geom_col() + 
    labs(title = "Gastos com obras por microrregião", x="Microrregião", y = "Valor gasto (milhões de R$)") + 
    coord_flip()
```

###Municípios que mais gastam

Tendo em vista que a microrregião do Seridó Oriental é a que mais gasta, veremos agora os 20 municípios que mais gastam em obras para tentar identificar gastos que possam ter contribuido para o valor tão elevado visto anteriormente. O município de Cubati (que possui 8000 habitantes segundo o senso do IBGE de 2016) da mesorregião do Seridó Oriental realizou, segundo os dados, gastos superiores a 1 bilhão de reais, o que nos leva a entender que este município é responsável pelos valores extremos vistos anteriormente.

```{r message=FALSE, warning=FALSE, paged.print=FALSE}
obras_por_municipio_top20 %>%
    filter(total_obras != 0) %>%
    mutate(total_obras = total_obras/ UM_MILHAO) %>%
    ggplot(aes(x = reorder(municipio, -total_obras), y = total_obras)) + 
    geom_col() + 
    labs(title = "Top 20 dos municípios que mais gastam", x="Município", y = "Valor gasto (milhões de R$)") + 
    coord_flip()

```

###Orgãos públicos que mais gastam

A prefeitura de Cubati e o orgão que mais gasta, como era de devido ao gráfico anterior. A prefeitura do Conde também parece gastar além da conta, tendo gastos superiores a orgãos "maiores" como a Prefeitura de João Pessoa e a Prefeitura de Campina Grande.

```{r message=FALSE, warning=FALSE, paged.print=FALSE}
obras_por_orgao_top20 %>%
    filter(total_obras != 0) %>%
    mutate(total_obras = total_obras/ UM_MILHAO) %>%
    ggplot(aes(x = reorder(nome, -total_obras), y = total_obras)) + 
    geom_col() + 
    labs(title = "Top 20 dos orgãos públicos que mais gastam", x="Orgão", y = "Valor gasto (milhões de R$)") + 
    coord_flip()
```

###Municípios com maior quantidade de obras

Nesse gráfico temos os municípios que mais realizaram obras, se não levarmos em conta as obras que possuem o município "Não informado" (que podem ser obras de qualquer município) temos um resultado interessante, o município de Manaíra (com população de 11.000 habitantes segundo o censo do IBGE de 2016) tem uma quantidade de obras maior do que municípios como Cabedelo (67.000 habitantes segundo o censo do IBGE de 2016).

```{r message=FALSE, warning=FALSE, paged.print=FALSE}
obras_por_orgao_quantidade_top20 %>%
    ggplot(aes(x = reorder(municipio, -freq), y = freq)) + 
    geom_col() + 
    coord_flip() +
    labs(title = "Top 20 dos municípios com maior quantidade de obras", x="Município", y = "Número de obras")
```


###Separando as obras com valor extremo

Agora que já temos uma noção de onde podem estar as obras com valores muito altos vamos utilziar boxplotes para tentar separá-las para posteriormente visualizá-las separadamente.

```{r message=FALSE, warning=FALSE, paged.print=FALSE}
knitr::opts_chunk$set(fig.width=12, fig.height=8) 
plotly::plot_ly(
    join_obras_jurisdicionado %>% filter(valor_obra > UM_MILHAO) %>% group_by(mesoregiao),
    x = ~mesoregiao,
    y = ~log(valor_obra),
    color = ~mesoregiao,
    type = "box",
    boxpoints = "suspectedoutliers"
) %>%
    plotly::layout(title = "Obras com valores extremos (considerando apenas obras \ncom valor maior que um milhão)", xaxis=list(title="Mesorregião"), yaxis=list(title="Valor da obra em escala logarítimica"))
```

###Obras mais caras do estado

Graças ao gráfico acima, sabemos quais obras distoam das outras feitas em sua mesorregião e podemos mostrá-las em um gráfico interativo. No gráfico abaixo podemos ver essas obras e informações sobre elas como descrição, valor, mediana das obras da região e etc. Vejamos:


```{r message=FALSE, warning=FALSE, paged.print=FALSE}
outliers_ggplot <- 
    outliers %>% 
    mutate(mediana_meso = lapply(mesoregiao, getMedianaMeso), mediana_micro = lapply(microregiao, getMedianaMicro)) %>%
    ggplot(aes(y = valor_obra/UM_MILHAO, x = municipio, color = mesoregiao, 
               text = paste0("<b>Orgão: </b>", nome,
                             "<br><b>Valor:</b> R$", format(valor_obra/UM_MILHAO, digits = 2), " milhões", 
                             "<br><b>Mediana da mesoregião: </b>R$", mediana_meso, " milhões",
                             "<br><b>Mediana da microrregião: </b>R$", mediana_micro, " milhões",
                             "<br><b>Local da obra: </b>", breakString(descricao_localidade), 
                             "<b>Descrição: </b>", breakString(descricao_sucinta_obra)))) + 
    geom_point(alpha = .7) + 
    coord_flip() +
    labs(title = "Obras com valores extremos", x="Município", y = "Valor da obra em milhões de R$")
    

plotly::ggplotly(outliers_ggplot, tooltip=c("text"))

```

## Conclusão

Após uma análise sobre os dados relativos à obras, destacamos alguns pontos importantes:

* Existem duas tabelas de jurisdicionado, uma na base vigia e outra na base cabobranco, porém só a da base cabobranco que contém dados.
* Tabela obra:
    + Esta tabela tem referência para outras tabelas, como as colunas fk_tipo_obra, fk_tipo_execucao e planilha_contratada, porém não encontramos as tabelas que são apontadas por essas referências.
    + Esta tabela tem 0.05% das observações são nulas na coluna número do protocolo tramita, a porcentagem de zeros chega a 97,36% na dimensão e 79,06% no valor da obra. 
    + Esta tabela tem 18567 números de contrato 0000, assim como 30 com valor “-”.
    + Esta tabela tem 1.5% das descrições com mais de 40% composta por caracteres diferente do alfabeto.
    + Esta tabela tem 1,58% das localidades com mais de 40% composta por caracteres diferente do alfabeto.
    + As cidades que mais tem valor da obra zerado:
        1. São Miguel de Taipu, tendo 8 obras, sendo 62.5% com valor zero.
        2. Araruna, tendo 17 obras, sendo 29.41% com valor zero.
    + A cidade que mais se destaca em dimensões zeradas é Campina Grande, visto que tem 36 obras no ano de 2017 e 66,6% delas tem dimensão igual a zero.
* Tabela jurisdicionado:
    + Esta tabela tem 28,24% do código do sagres com valor zero e em 9,73% dos dados da esfera, 0,76% da chave estrangeira da localidade e 0,38% do município de importação são nulos.
* Tabela localidade:
    + Algumas colunas da localidade tem 95,98% dos valores faltantes, como codigo_ibge, esfera, bandeira, brasao, link_ibge e link_wikipedia.
* Tabela complexo:
    + Dois complexos se destacaram das demais, por terem descrição "12412341234" e "21342134"
    + 27920 complexos tem descrição "IMPORTAÇÃO GEOPB".
* Tabela acompanhamento:
    + O tipo do georeferenciamento e o valor do mesmo em 98,9% das linhas tem valor igual a zero.

* Valores extremos:
    + Nós acreditamos que a obra mais cara encontrada (da prefeitura de Cubati) pode ser fruto de algum erro de digitação na hora da entrada dos dados. É necessário verificar isso.
    + A segunda obra mais cara (da prefeitura do Conde) também parece ser fruto de erro.

Algumas destas observações são características de dados legados, onde existem colunas cujos valores tem significados especiais, porém identificamos os mesmos para entender como lidar com estas características do banco de dados.

```{r, warning=FALSE, message=FALSE, echo=FALSE, include=FALSE}
dbDisconnect(con1)
dbDisconnect(con2)
```


---

