---
title: "Análise de inconsistência"
date: "November 9, 2017"
output: html_document
---

```{r, warning=FALSE}
library(tidyverse)
```

```{r, warning=FALSE}
obras <- read_csv("data/obras.csv", na = c("", "NA", "NULL"))
```

Vejamos a estrutura dos dados:

```{r}
obras %>% str()
```

É possível observar que os dados tem 28586 observações e 28 variáveis, onde as variáveis são as seguintes:

* cd_UGestora      : o código de ???
* dt_Ano           : ano que provavelmente a obra se iniciou
* nu_Obra          : número de ?
* dt_Cadastro      : data de cadastro da obra
* tp_Patrimonio    : campo booleano, identifica se a obra se incorpora ao patrimônio ou não
* de_Localizacao   : descrição da obra
* de_Sucinta       : descrição sucinta da obra
* tp_Obra          : ?
* tp_CategoriaObra : código de identificação do tipo da obra
* tp_Previsto      : conclusão prevista da obra 
* dt_Inicio        : data de início da obra
* dt_Conclusao     : data de conclusão da obra
* dt_Recebimento   : data de recebimento da obra
* tp_FonteObra     : ?
* vl_Obra          : valor da obra
* dt_MesAno        : data de ?
* dimensao         : dimensão da obra
* tp_naturezaObra  : ?
* tp_naturezaObra_c: ?
* tp_Obra_c        : ?
* de_Sucinta_c     : descrição da obra
* pop_beneficiada  : população beneficiada
* foto             : descrição da foto
* foto_c           : arquivo da foto
* dimensao_c       : dimensão da obra?
* cei              : ?
* crea             : número do crea?
* obs              : observações adicionais ?