---
title: "Mapas Temáticos"
output: 
    html_document:
        toc: true
        toc_float: true
        fig_width: 10
        fig_heigth: 8 
---

```{r, warning=FALSE, message=FALSE, echo=FALSE}
library(tidyverse)
library(knitr)
library(leaflet)
library(RPostgreSQL)
library(rgdal)
library(GeoPBUtils)
```

```{r message=FALSE, warning=FALSE, include=FALSE}
drv <- DBI::dbDriver("PostgreSQL")

con1 <- DBI::dbConnect(drv, 
  host = config::get("host"),
  port = config::get("port"),
  user = config::get("user"),
  password = config::get("password"),
  dbname = config::get("dbname1")
)

con2 <- DBI::dbConnect(drv, 
  host = config::get("host"),
  port = config::get("port"),
  user = config::get("user"),
  
  password = config::get("password"),
  dbname = config::get("dbname2")
)

tipos.das.obras <- read.csv("tipos_obra.csv")
municipios.pb <- read.csv("municipios_pb.csv")

mapa_paraiba <- readOGR("mapa_paraiba_ibge/Municipios.shp")

GeoPBUtils::get.data(con1, con2, mapa_paraiba)

```

## Introdução

Nesta análise vamos identificar possíveis mapas temáticos para incorporar futuramente ao GeoPB, utilizando dados georreferenciados de obras da Paraíba. Para fazê-la, utilizaremos apenas dados de obras a partir de 2013. Quando utilizar o valor da obra, consideraremos apenas valores acima de R$ 1000,00 e quando utilizar a dimensão, consideraremos apenas obras com dimensão acima de 50 da respectiva unidade.


```{r, warning=FALSE, message=FALSE, echo=FALSE, include=FALSE}
municipios <- data.frame(codigo_ibge = mapa_paraiba$GEOCODIG_M, lat = coordinates(mapa_paraiba)[,2], lon = coordinates(mapa_paraiba)[,1])

obras.2013 <- GeoPBUtils::get.georreferencia.inputada(obra, localidade, tipos.das.obras, municipios, obra.georref.centroide.sumarizado, 2013)
    
obras.filtradas.valor <- obras.2013 %>% 
    filter(valor_obra > 1000, valor_obra < 1000000000)
```

```{r, warning=FALSE, message=FALSE, echo=FALSE}
# Municípios que mudaram de nome ou que estão com o nome errado
levels_mapa = levels(mapa_paraiba@data$Nome_Munic)
levels_mapa[51] = "Tacima"
levels_mapa[156] = "Quixaba"
levels_mapa[173] = "Joca Claudino"
levels_mapa[179] = "São Domingos de Pombal"
levels_mapa[200] = "São Vicente do Seridó"

levels(mapa_paraiba@data$Nome_Munic) = levels_mapa
```

```{r, warning=FALSE, message=FALSE, echo=FALSE}
# Vamos elencar as variáveis disponíveis para mostrar nos mapas:
# 
# * Localidade
#     + Mesoregião
#     + Microregião
#     + Nome
#     + georreferencia
# * Valor
# * Dimensão
# * Tipo da obra
#     + Nome
#     + Unidade de medida
# * Obra incorporável ao patrimônio
# * Cancelada
# * Data:
#     + Ano
#     + Início da obra
#     + Previsão de conclusão
# * Andamento
```

## Quantidade de obras 2013-2017

Vejamos primeiramente a quantidade de obras por município, onde os detalhes podem ser vistos clicando no município:

```{r, warning=FALSE, message=FALSE, echo=FALSE}
mapa_paraiba_quantidade_obras <- mapa_paraiba

quantidade.obras.municipio <- obras.2013 %>% 
    group_by(nome.x, codigo_ibge) %>% 
    summarise(
        valor.mediano = median(valor_obra),
        qtde.obras = n(),
        qtde.obras.log = log(qtde.obras)
    )

mapa_paraiba_quantidade_obras@data <- mapa_paraiba@data %>%
  left_join(quantidade.obras.municipio,
            by = c("GEOCODIG_M" = "codigo_ibge"))

colors <- GeoPBUtils::paleta.de.cores(dado = mapa_paraiba_quantidade_obras@data$qtde.obras.log)

GeoPBUtils::cria.mapa(
    mapa_paraiba_quantidade_obras, 
    mapa_paraiba_quantidade_obras@data$qtde.obras.log, 
    mapa_paraiba_quantidade_obras@data$Nome_Munic, 
    paste('Município: ', mapa_paraiba_quantidade_obras@data$Nome_Munic, '</br>Custo mediano das obras: R$ ', format(mapa_paraiba_quantidade_obras@data$valor.mediano, big.mark=".", decimal.mark = ",", nsmall = 2, scientific = FALSE), '</br>Número de obras: ', mapa_paraiba_quantidade_obras@data$qtde.obras), 
    colors, 
    "Log da quantidade de <br/> obras por município"
    )
```

É possível ver que o município de Manaíra se destaca dos demais, por ser uma cidade pequena e ter uma grande quantidade de obras. O motivo de acontecer isso é porque nesta cidade existem várias observações para um mesmo contrato, ou seja, existem vários casos de ter um mesmo contrato, mas a obra ocorre em várias ruas, seja para calçamento, rede de esgotamento, entre outros tipos de obra.

## Cidades que mais gastam 2013-2017

Vejamos as cidades que mais gastam com obras na Paraíba:

```{r, warning=FALSE, message=FALSE, echo=FALSE}
obras.filtradas.valor %>% 
    group_by(nome.x) %>%
    summarise(
        valor.total = sum(valor_obra),
        lat = mean(lat),
        lon = mean(lon)
    ) %>% 
    mutate(
        popup = paste(
            "Município:", nome.x,
            "</br>Valor total em obras: R$", format(valor.total, big.mark=".", decimal.mark = ",", nsmall = 2, scientific = FALSE)
        )
    ) %>% 
    leaflet() %>% 
    addProviderTiles(providers$OpenStreetMap.Mapnik) %>%
    addCircles(
        weight = 1, 
        radius = ~sqrt(valor.total), 
        popup = ~popup
    )
```

## Gasto por habitante 2013-2017

Vejamos agora um o valor gasto em obras por habitante em cada município, onde os detalhes podem ser vistos clicando no município:

```{r, warning=FALSE, message=FALSE, echo=FALSE}
gasto.por.habitante.por.municipio <- obras.filtradas.valor %>% 
    group_by(codigo_ibge) %>% 
    summarise(valor.total.obras = sum(valor_obra)) %>% 
    left_join(municipios.pb %>% rename("codigo_ibge" = "Código", "populacao" = "População.estimada...pessoas") %>% select(codigo_ibge, populacao),
              by = "codigo_ibge") %>% 
    mutate(
        gasto.por.habitante = valor.total.obras / populacao,
        gasto.por.habitante.log = log(gasto.por.habitante)
    )

mapa_paraiba_gasto_habitante <- mapa_paraiba

mapa_paraiba_gasto_habitante@data <- mapa_paraiba@data %>%
  left_join(gasto.por.habitante.por.municipio,
            by = c("GEOCODIG_M" = "codigo_ibge"))

colors <- GeoPBUtils::paleta.de.cores(dado = mapa_paraiba_gasto_habitante@data$gasto.por.habitante.log)

GeoPBUtils::cria.mapa(
    mapa_paraiba_gasto_habitante, 
    mapa_paraiba_gasto_habitante@data$gasto.por.habitante.log, 
    mapa_paraiba_gasto_habitante@data$Nome_Munic, 
    paste("Município: ", mapa_paraiba_gasto_habitante@data$Nome_Munic, "</br>Valor em obras por habitante: R$", format(mapa_paraiba_gasto_habitante@data$gasto.por.habitante, big.mark=".", decimal.mark = ",", nsmall = 2, scientific = FALSE), "</br>Valor total das obras: R$", format(mapa_paraiba_gasto_habitante@data$valor.total.obras, big.mark=".", decimal.mark = ",", nsmall = 2, scientific = FALSE), "</br>Quantidade de habitante: ", mapa_paraiba_gasto_habitante@data$populacao), 
    colors, 
    "Log do valor gasto em </br> obras por habitante"
    )
```

Vejamos as obras de São Francisco mais caras:

```{r, warning=FALSE, message=FALSE, echo=FALSE}
obras.filtradas.valor %>% 
    filter(nome.x == "São Francisco") %>% 
    arrange(-valor_obra) %>% select(nome.x, ano, valor_obra, descricao_sucinta_obra, descricao_localidade) %>%
    top_n(5) %>% 
    kable()
```

Provavelmente o gasto por habitante com obras foi elevado devido à primeira obra, a qual custou 28 mi de reais.

## Obras georreferenciadas 2013-2017

Vejamos agora o mapa de pontos das obras georreferenciadas, onde os detalhes podem ser vistos clicando na obra:

```{r, warning=FALSE, message=FALSE, echo=FALSE}
obra.georref.centroide.sumarizado %>% 
    left_join(
        evolucao %>% 
            mutate(ano = lubridate::year(data_inicio_obra)) %>% 
            select(fk_obra, ano),
        by = c("id" = "fk_obra")
    ) %>% 
    filter(ano >= 2013) %>% 
    mutate(
        label = str_to_upper(
            ifelse(
                nchar(descricao_sucinta_obra) <= 30,
                descricao_sucinta_obra,
                paste0(substr(descricao_sucinta_obra, 1, 30), "...")
            )
        ),
        popup = paste(
            "Descrição:", str_to_upper(descricao_sucinta_obra), "</br>",
            "Cidade:", nome, "</br>",
            "Valor pago: R$", format(valor_obra, big.mark=".", decimal.mark = ",", nsmall = 2, scientific = FALSE)
        )
    ) %>% 
    leaflet() %>% 
        addProviderTiles(providers$OpenStreetMap.Mapnik) %>%
        setView(lng = -36.623, lat = -7.548, zoom = 7)  %>% 
        addTiles() %>%
        addMarkers(~lon, ~lat, label = ~label, 
                 popup = ~popup,
                 clusterOptions = markerClusterOptions())
```

### Dados inválidos inputados

E agora os pontos georreferenciados, substituindo a localização pelo centro da cidade quando o dado é inexistente, onde os detalhes podem ser vistos clicando na obra:

```{r, warning=FALSE, message=FALSE, echo=FALSE}
obras.2013 %>% 
    mutate(
        label = str_to_upper(
            ifelse(
                nchar(descricao_sucinta_obra) <= 30,
                descricao_sucinta_obra,
                paste0(substr(descricao_sucinta_obra, 1, 30), "...")
           )
        ),
        popup = paste(
            "Descrição:", str_to_upper(descricao_sucinta_obra), "</br>",
            "Cidade:", nome.x, "</br>",
            "Valor pago: R$", format(valor_obra, big.mark=".", decimal.mark = ",", nsmall = 2, scientific = FALSE)
        )
    ) %>% 
    leaflet() %>% 
        addProviderTiles(providers$OpenStreetMap.Mapnik) %>%
        setView(lng = -36.623, lat = -7.548, zoom = 7)  %>% 
        addTiles() %>%
        addMarkers(~lon, ~lat, label = ~label, 
             popup = ~popup,
             clusterOptions = markerClusterOptions())
```

### Obras georreferenciadas

Vejamos os municípios que mais georreferenciam suas obras, onde os detalhes podem ser vistos clicando na obra:

```{r, warning=FALSE, message=FALSE, echo=FALSE}
municipios.georref.porc <- GeoPBUtils::get.porc.municipios.georref(obras.2013)

mapa_paraiba_georreferenciada <- GeoPBUtils::get.mapa.paraiba.georref(mapa_paraiba, municipios.georref.porc)

colors <- GeoPBUtils::paleta.de.cores(dado = mapa_paraiba_georreferenciada@data$porc.georref, reverse = TRUE)
municipios.georref.porc.top.3 <- municipios.georref.porc %>% 
    filter(codigo_ibge != 0) %>%
    arrange(porc.georref) %>%
    head(3) %>%
    left_join(municipios, by = "codigo_ibge")
    

trofeu.icon <- icons(
    iconUrl = "http://www.freeiconspng.com/img/30572",
   iconWidth = 38, iconHeight = 95,
  iconAnchorX = 19, iconAnchorY = 94
    
    )

GeoPBUtils::cria.mapa(
    mapa_paraiba_georreferenciada, 
    mapa_paraiba_georreferenciada@data$porc.georref, 
    mapa_paraiba_georreferenciada@data$Nome_Munic, 
    paste0("Município: ", mapa_paraiba_georreferenciada@data$Nome_Munic,
           "</br>Total de obras: ", mapa_paraiba_georreferenciada@data$total.obras,
           "</br>Quantidade de obras georreferenciadas: ", mapa_paraiba_georreferenciada@data$qtde.georref,
           "</br>Obras com coordenadas fora do município: ",      
           mapa_paraiba_georreferenciada@data$possui.georref.mas.tem.coordenadas.fora.municipio,
           "</br>Porcentagem de obras georreferenciadas: ", round(mapa_paraiba_georreferenciada@data$porc.georref, 2), "%"
           ), 
    colors, 
    "Porcentagem de obras</br> georreferenciadas") %>% 
    addMarkers(lng = ~lon, lat = ~lat, icon = trofeu.icon, data = municipios.nao.georref.prop.top.3)

```

Vemos que a maior parte das obras não são georreferenciadas nos municípios paraibanos entre 2013 e 2017, onde apenas 5 municípios tem mais de 10% das obras georreferenciadas.

## Custo efetivo 2013-2017

Agora vamos verificar o custo efetivo das obras, selecionando apenas as obras com valor maior que 1000 reais e dimensão maior que zero.

```{r, warning=FALSE, message=FALSE, echo=FALSE}
obras.2013.custo.efetivo <- obra %>% 
    left_join(localidade, by = c("fk_localidade" = "id")) %>% 
    left_join(evolucao, by = c("id" = "fk_obra")) %>% 
    mutate(ano = lubridate::year(data_inicio_obra)) %>% 
    filter(
        ano >= 2013 &
        valor_obra > 1000
    ) %>% 
    left_join(tipos.das.obras %>% mutate(tipo_obra = nome) %>% select(-nome), by = c("fk_tipo_obra" = "id"))
```

Para isso, vamos ver os cinco tipos de obra mais executados, visto que faz mais sentido comparar o custo efetivo de obras do mesmo tipo.

```{r, warning=FALSE, message=FALSE, echo=FALSE}
obras.2013.custo.efetivo %>%
    group_by(tipo_obra) %>%
    filter(dimensao > 0) %>%
    count() %>%
    arrange(-n) %>% 
    head(5) %>% 
    kable()
```

### Pavimentação de paralelepípedo

Como o tipo mais frequente é PAVIMENTAÇÃO PARALEPÍPEDO, vamos selecionar apenas este tipo e obras com dimensão maior do que 50m2.

```{r, warning=FALSE, message=FALSE, echo=FALSE}
obras.2013.pavimentacao <- obras.2013.custo.efetivo %>%
    filter(tipo_obra == 'PAVIMENTAÇÃO PARALEPÍPEDO' & dimensao > 50) %>%
    select(valor_obra, dimensao, nome, descricao_sucinta_obra) %>%
    mutate(custo.efetivo = valor_obra/dimensao) %>% 
    group_by(nome) %>%
    summarise(
        custo.efetivo = median(custo.efetivo),
        custo.efetivo.log = log(custo.efetivo)
    )
```

Vejamos agora o mapa do custo efetivo por metro quadrado das obras de pavimentação em todo o estado.

```{r, warning=FALSE, message=FALSE, echo=FALSE}
mapa_paraiba_custo_efetivo <- mapa_paraiba

mapa_paraiba_custo_efetivo@data <- mapa_paraiba@data %>%
    left_join(obras.2013.pavimentacao,by = c("Nome_Munic" = "nome"))

colors <- GeoPBUtils::paleta.de.cores(dado = mapa_paraiba_custo_efetivo@data$custo.efetivo.log)

GeoPBUtils::cria.mapa(
    mapa_paraiba_custo_efetivo,
    mapa_paraiba_custo_efetivo@data$custo.efetivo.log, 
    mapa_paraiba_custo_efetivo@data$Nome_Munic, 
    paste('Município: ', mapa_paraiba_custo_efetivo@data$Nome_Munic, '</br>Custo efetivo: R$', format(mapa_paraiba_custo_efetivo@data$custo.efetivo, digits = 2, big.mark=".", decimal.mark = ",", scientific = FALSE)), 
    colors, 
    "Log do custo efetivo </br> mediano das obras"
    )
```

Obs: A cidade que possui o maior custo efetivo do estado (São José de Princesa) parece ser fruto de dados errôneos, uma vez que este município efetuou apenas uma obra de pavimentação desde 2013 e esta obra foi orçada no valor R$368.346,40 e a dimensão da mesma consta como apenas 100 metros quadrados.

---